臺灣高等法院刑事裁定
111年度聲字第1368號
聲  請  人  臺灣高等檢察署檢察官
受  刑  人  林子翔




上列聲請人因受刑人數罪併罰有二裁判以上，聲請定其應執行之
刑（聲請案號：臺灣高等檢察署111年度執聲字第604號），本院
裁定如下：
    主  文
甲○○犯如附表所示各罪所處之刑，應執行有期徒刑貳拾壹年。
    理  由
一、聲請意旨略以：受刑人甲○○因詐欺等數罪，先後經判決確定
    如附表，應依刑法第51條第5款、第53條之規定，定其應執
    行之刑，爰依刑事訴訟法第477條第1項之規定聲請定應執行
    之刑等語。
二、按數罪併罰有二裁判以上者，應依刑法第51條之規定定其應
    執行之刑。又宣告多數有期徒刑者，於各刑中之最長期以上
    ，各刑合併之刑期以下，定其刑期，刑法第53條、第51條第
    5款亦有明文。又法律上屬於自由裁量之事項，有其外部性
    界限及內部性界限，並非概無拘束。依據法律之具體規定，
    法院應在其範圍選擇為適當之裁判者，為外部性界限；而法
    院為裁判時，應考量法律之目的，及法律秩序之理念所在者
    ，為內部性界限。法院為裁判時，二者均不得有所踰越。在
    數罪併罰，有二裁判以上，定其應執行之刑時，固屬於法院
    自由裁量之事項，然仍應受前揭外部性界限及內部性界限之
    拘束（最高法院94年度台非字第233號判決意旨參照）。而
    刑事訴訟法第370條第2項、第3項，已針對第二審上訴案件
    之定應執行之刑，明定有不利益變更禁止原則之適用；而分
    屬不同案件之數罪併罰有應更定執行刑之情形，倘一裁判宣
    告數罪之刑，曾經定其執行刑，再與其他裁判宣告之刑定其
    執行刑時，在法理上亦應同受此原則之拘束。亦即，另定之
    執行刑，其裁量所定之刑期，不得較重於前定之執行刑加計
    後裁判宣告之刑之總和（最高法院103年度台抗字第674號、
    第707號裁定意旨參照）。又數罪併罰中之一罪，依刑法規
    定得易科罰金，若因與不得易科之他罪併合處罰結果而不得
    易科罰金時，原可易科部分所處之刑，自亦無庸為易科折算
    標準之記載（司法院釋字第144號解釋要旨參照）。
三、查受刑人因犯如附表所示之案件，經臺灣臺北地方法院、臺
    灣新北地方法院、臺灣桃園地方法院、本院判處如附表所示
    之刑，均經確定在案，且本件聲請定應執行刑之犯罪事實最
    後判決法院為本院，有臺灣臺北地方法院106年度訴字第483
    號、108年度訴緝字第44號判決、臺灣新北地方法院107年度
    訴字第448、544號、108年度審訴字第1361號、108年度審訴
    字第1318號、109年度審訴緝字第17號、109年度訴字第706
    號、110年度審訴字第290號判決、臺灣桃園地方法院108年
    度訴字第1013號判決、本院108年度上訴字第2592號、110年
    度上訴字第3018號判決及本院被告前案紀錄表各1份在卷可
    稽（見本院卷第257至557、609至875、893至934頁）。其中
    受刑人所犯附表編號54、126所示之罪宣告刑得易科罰金，
    附表編號1至53、55至125、127至175所示之罪宣告刑則不得
    易科罰金，合於刑法第50條第1項但書之情形，依刑法第50
    條第2項規定，須經受刑人請求檢察官聲請定其應執行之刑
    ，始得依第51條規定定之。茲受刑人請求檢察官聲請就附表
    所示各罪合併定其應執行之刑，有受刑人出具之定刑聲請切
    結書1份在卷足憑（見本院卷第11頁），受刑人雖曾提出陳
    述意見狀表示：希望可以暫緩定刑等語（見本院卷第941頁
    ），惟其於本院調查程序時業陳明：前開陳述意見狀沒有要
    撤銷前面聲請定刑之意思，對於上開定刑聲請切結書所載案
    件之刑，我還是聲請定應執行刑，不用暫緩定刑等語甚詳（
    見本院卷第950頁），足認受刑人確有就附表所示各罪刑請
    求檢察官聲請定應執行刑之意，是檢察官聲請定其應執行之
    刑，本院審核認其聲請為正當。爰審酌本件內部性及外部性
    界限，受刑人所犯各罪之類型、態樣、侵害法益、情節及行
    為次數，兼衡刑罰經濟與公平、比例原則，對於受刑人所犯
    數罪為整體非難評價，並考量受刑人於本院訊問時表示：請
    求從輕量刑等語（見本院卷第950頁）之意見後，裁定其應
    執行刑如主文所示。
據上論斷，應依刑事訴訟法第477條第1項，刑法第50條第1項第1
款、第2項、第53條、第51條第5款，裁定如主文。
中　　華　　民　　國　　111 　年　　5 　　月　　10　　日
                  刑事第二十一庭審判長法　官  林怡秀
                                      法　官  劉元斐
                                      法　官  蔡羽玄
以上正本證明與原本無異。
如不服本裁定，應於收受送達後五日內向本院提出抗告狀。
                                      書記官  陳語嫣
中　　華　　民　　國　　111 　年　　5 　　月　　10　　日
附表
編號  1 2 3 罪名  重傷害 詐欺 詐欺 宣告刑  有期徒刑3年6月 有期徒刑1年5月 有期徒刑1年5月 犯罪日期  104年12月13日 106年3月10日至同年月11日 106年3月11日 偵查（自訴）機關年度案號  臺灣臺北地方檢察署105年度偵字第8799號 臺灣新北地方檢察署106年度偵字第33746號、106年度少連偵字第334、461號、107年度偵字第6000、2356、2740、2355、21713號 臺灣新北地方檢察署106年度偵字第33746號、106年度少連偵字第334、461號、107年度偵字第6000、2356、2740、2355、21713號  最後 事實審 法院 臺灣臺北地方法院 臺灣新北地方法院 臺灣新北地方法院  案號 106年度訴字第483號 107年度訴字第448、544號 107年度訴字第448、544號  判決 日期 108年5月28日 108年9月3日 108年9月3日 確定 判決 法院 臺灣臺北地方法院 臺灣新北地方法院 臺灣新北地方法院  案號 106年度訴字第483號 107年度訴字第448、544號 107年度訴字第448、544號  確定 日期 108年6月26日 108年10月15日 108年10月15日 備註  ⒈臺灣臺北地方檢察署108年度執字第6476號 ⒉臺灣桃園地方檢察署109年度執助字第1150號 ⒈臺灣新北地方檢察署109年度執字第2476號 ⒉臺灣桃園地方檢察署109年度執助字第1299號 ⒊編號2至52經臺灣新北地方法院107年度訴字第448、544號判決定應執行有期徒刑4年8月    編號1至126經臺灣新北地方法院110年度聲字第2530號裁定定應執行刑為有期徒刑13年4月   

編號  4 5 6 罪名  詐欺 詐欺 詐欺 宣告刑  有期徒刑1年5月 有期徒刑1年3月 有期徒刑1年5月 犯罪日期  106年3月11日 106年3月17日 106年3月17日 偵查（自訴）機關年度案號  臺灣新北地方檢察署106年度偵字第33746號、106年度少連偵字第334、461號、107年度偵字第6000、2356、2740、2355、21713號 臺灣新北地方檢察署106年度偵字第33746號、106年度少連偵字第334、461號、107年度偵字第6000、2356、2740、2355、21713號 臺灣新北地方檢察署106年度偵字第33746號、106年度少連偵字第334、461號、107年度偵字第6000、2356、2740、2355、21713號  最後 事實審 法院 臺灣新北地方法院 臺灣新北地方法院 臺灣新北地方法院  案號 107年度訴字第448、544號 107年度訴字第448、544號 107年度訴字第448、544號  判決 日期 108年9月3日 108年9月3日 108年9月3日 確定 判決 法院 臺灣新北地方法院 臺灣新北地方法院 臺灣新北地方法院  案號 107年度訴字第448、544號 107年度訴字第448、544號 107年度訴字第448、544號  確定 日期 108年10月15日 108年10月15日 108年10月15日 備註  ⒈臺灣新北地方檢察署109年度執字第2476號 ⒉臺灣桃園地方檢察署109年度執助字第1299號 ⒊編號2至52經臺灣新北地方法院107年度訴字第448、544號判決定應執行有期徒刑4年8月 ⒋編號1至126經臺灣新北地方法院110年度聲字第2530號裁定定應執行刑為有期徒刑13年4月   

編號  7 8 9 罪名  詐欺 詐欺 詐欺 宣告刑  有期徒刑1年6月 有期徒刑1年2月 有期徒刑1年5月 犯罪日期  106年3月17日 106年3月17日 106年3月20日 偵查（自訴）機關年度案號  臺灣新北地方檢察署106年度偵字第33746號、106年度少連偵字第334、461號、107年度偵字第6000、2356、2740、2355、21713號 臺灣新北地方檢察署106年度偵字第33746號、106年度少連偵字第334、461號、107年度偵字第6000、2356、2740、2355、21713號 臺灣新北地方檢察署106年度偵字第33746號、106年度少連偵字第334、461號、107年度偵字第6000、2356、2740、2355、21713號  最後 事實審 法院 臺灣新北地方法院 臺灣新北地方法院 臺灣新北地方法院  案號 107年度訴字第448、544號 107年度訴字第448、544號 107年度訴字第448、544號  判決 日期 108年9月3日 108年9月3日 108年9月3日 確定 判決 法院 臺灣新北地方法院 臺灣新北地方法院 臺灣新北地方法院  案號 107年度訴字第448、544號 107年度訴字第448、544號 107年度訴字第448、544號  確定 日期 108年10月15日 108年10月15日 108年10月15日 備註  ⒈臺灣新北地方檢察署109年度執字第2476號 ⒉臺灣桃園地方檢察署109年度執助字第1299號 ⒊編號2至52經臺灣新北地方法院107年度訴字第448、544號判決定應執行有期徒刑4年8月 ⒋編號1至126經臺灣新北地方法院110年度聲字第2530號裁定定應執行刑為有期徒刑13年4月   

編號  10 11 12 罪名  詐欺 詐欺 詐欺 宣告刑  有期徒刑1年5月 有期徒刑1年3月 有期徒刑1年5月 犯罪日期  106年3月22日 106年3月23日 106年3月23日至同年月24日 偵查（自訴）機關年度案號  臺灣新北地方檢察署106年度偵字第33746號、106年度少連偵字第334、461號、107年度偵字第6000、2356、2740、2355、21713號 臺灣新北地方檢察署106年度偵字第33746號、106年度少連偵字第334、461號、107年度偵字第6000、2356、2740、2355、21713號 臺灣新北地方檢察署106年度偵字第33746號、106年度少連偵字第334、461號、107年度偵字第6000、2356、2740、2355、21713號  最後 事實審 法院 臺灣新北地方法院 臺灣新北地方法院 臺灣新北地方法院  案號 107年度訴字第448、544號 107年度訴字第448、544號 107年度訴字第448、544號  判決 日期 108年9月3日 108年9月3日 108年9月3日 確定 判決 法院 臺灣新北地方法院 臺灣新北地方法院 臺灣新北地方法院  案號 107年度訴字第448、544號 107年度訴字第448、544號 107年度訴字第448、544號  確定 日期 108年10月15日 108年10月15日 108年10月15日 備註  ⒈臺灣新北地方檢察署109年度執字第2476號 ⒉臺灣桃園地方檢察署109年度執助字第1299號 ⒊編號2至52經臺灣新北地方法院107年度訴字第448、544號判決定應執行有期徒刑4年8月 ⒋編號1至126經臺灣新北地方法院110年度聲字第2530號裁定定應執行刑為有期徒刑13年4月   

 
編號  13 14 15 罪名  詐欺 詐欺 詐欺 宣告刑  有期徒刑1年2月 有期徒刑1年2月 有期徒刑1年4月 犯罪日期  106年3月25日 106年3月25日 106年4月12日 偵查（自訴）機關年度案號  臺灣新北地方檢察署106年度偵字第33746號、106年度少連偵字第334、461號、107年度偵字第6000、2356、2740、2355、21713號 臺灣新北地方檢察署106年度偵字第33746號、106年度少連偵字第334、461號、107年度偵字第6000、2356、2740、2355、21713號 臺灣新北地方檢察署106年度偵字第33746號、106年度少連偵字第334、461號、107年度偵字第6000、2356、2740、2355、21713號  最後 事實審 法院 臺灣新北地方法院 臺灣新北地方法院 臺灣新北地方法院  案號 107年度訴字第448、544號 107年度訴字第448、544號 107年度訴字第448、544號  判決 日期 108年9月3日 108年9月3日 108年9月3日 確定 判決 法院 臺灣新北地方法院 臺灣新北地方法院 臺灣新北地方法院  案號 107年度訴字第448、544號 107年度訴字第448、544號 107年度訴字第448、544號  確定 日期 108年10月15日 108年10月15日 108年10月15日 備註  ⒈臺灣新北地方檢察署109年度執字第2476號 ⒉臺灣桃園地方檢察署109年度執助字第1299號 ⒊編號2至52經臺灣新北地方法院107年度訴字第448、544號判決定應執行有期徒刑4年8月 ⒋編號1至126經臺灣新北地方法院110年度聲字第2530號裁定定應執行刑為有期徒刑13年4月   

編號  16 17 18 罪名  詐欺 詐欺 詐欺 宣告刑  有期徒刑1年2月 有期徒刑1年2月 有期徒刑1年1月 犯罪日期  106年4月12日 106年4月12日 106年4月12日 偵查（自訴）機關年度案號  臺灣新北地方檢察署106年度偵字第33746號、106年度少連偵字第334、461號、107年度偵字第6000、2356、2740、2355、21713號 臺灣新北地方檢察署106年度偵字第33746號、106年度少連偵字第334、461號、107年度偵字第6000、2356、2740、2355、21713號 臺灣新北地方檢察署106年度偵字第33746號、106年度少連偵字第334、461號、107年度偵字第6000、2356、2740、2355、21713號  最後 事實審 法院 臺灣新北地方法院 臺灣新北地方法院 臺灣新北地方法院  案號 107年度訴字第448、544號 107年度訴字第448、544號 107年度訴字第448、544號  判決 日期 108年9月3日 108年9月3日 108年9月3日 確定 判決 法院 臺灣新北地方法院 臺灣新北地方法院 臺灣新北地方法院  案號 107年度訴字第448、544號 107年度訴字第448、544號 107年度訴字第448、544號  確定 日期 108年10月15日 108年10月15日 108年10月15日 備註  ⒈臺灣新北地方檢察署109年度執字第2476號 ⒉臺灣桃園地方檢察署109年度執助字第1299號 ⒊編號2至52經臺灣新北地方法院107年度訴字第448、544號判決定應執行有期徒刑4年8月 ⒋編號1至126經臺灣新北地方法院110年度聲字第2530號裁定定應執行刑為有期徒刑13年4月   

編號  19 20 21 罪名  詐欺 詐欺 詐欺 宣告刑  有期徒刑1年1月 有期徒刑1年4月 有期徒刑1年2月 犯罪日期  106年4月12日 106年4月13日 106年4月12日 偵查（自訴）機關年度案號  臺灣新北地方檢察署106年度偵字第33746號、106年度少連偵字第334、461號、107年度偵字第6000、2356、2740、2355、21713號 臺灣新北地方檢察署106年度偵字第33746號、106年度少連偵字第334、461號、107年度偵字第6000、2356、2740、2355、21713號 臺灣新北地方檢察署106年度偵字第33746號、106年度少連偵字第334、461號、107年度偵字第6000、2356、2740、2355、21713號  最後 事實審 法院 臺灣新北地方法院 臺灣新北地方法院 臺灣新北地方法院  案號 107年度訴字第448、544號 107年度訴字第448、544號 107年度訴字第448、544號  判決 日期 108年9月3日 108年9月3日 108年9月3日 確定 判決 法院 臺灣新北地方法院 臺灣新北地方法院 臺灣新北地方法院  案號 107年度訴字第448、544號 107年度訴字第448、544號 107年度訴字第448、544號  確定 日期 108年10月15日 108年10月15日 108年10月15日 備註  ⒈臺灣新北地方檢察署109年度執字第2476號 ⒉臺灣桃園地方檢察署109年度執助字第1299號 ⒊編號2至52經臺灣新北地方法院107年度訴字第448、544號判決定應執行有期徒刑4年8月 ⒋編號1至126經臺灣新北地方法院110年度聲字第2530號裁定定應執行刑為有期徒刑13年4月   

編號  22 23 24 罪名  詐欺 詐欺 詐欺 宣告刑  有期徒刑1年2月 有期徒刑1年4月 有期徒刑1年4月 犯罪日期  106年4月13日 106年4月12日至同年月14日 106年4月13日至同年月14日 偵查（自訴）機關年度案號  臺灣新北地方檢察署106年度偵字第33746號、106年度少連偵字第334、461號、107年度偵字第6000、2356、2740、2355、21713號 臺灣新北地方檢察署106年度偵字第33746號、106年度少連偵字第334、461號、107年度偵字第6000、2356、2740、2355、21713號 臺灣新北地方檢察署106年度偵字第33746號、106年度少連偵字第334、461號、107年度偵字第6000、2356、2740、2355、21713號  最後 事實審 法院 臺灣新北地方法院 臺灣新北地方法院 臺灣新北地方法院  案號 107年度訴字第448、544號 107年度訴字第448、544號 107年度訴字第448、544號  判決 日期 108年9月3日 108年9月3日 108年9月3日 確定 判決 法院 臺灣新北地方法院 臺灣新北地方法院 臺灣新北地方法院  案號 107年度訴字第448、544號 107年度訴字第448、544號 107年度訴字第448、544號  確定 日期 108年10月15日 108年10月15日 108年10月15日 備註  ⒈臺灣新北地方檢察署109年度執字第2476號 ⒉臺灣桃園地方檢察署109年度執助字第1299號 ⒊編號2至52經臺灣新北地方法院107年度訴字第448、544號判決定應執行有期徒刑4年8月 ⒋編號1至126經臺灣新北地方法院110年度聲字第2530號裁定定應執行刑為有期徒刑13年4月   

編號  25 26 27 罪名  詐欺 詐欺 詐欺 宣告刑  有期徒刑1年4月 有期徒刑1年1月 有期徒刑1年1月 犯罪日期  106年4月14日 106年4月14日 106年4月14日 偵查（自訴）機關年度案號  臺灣新北地方檢察署106年度偵字第33746號、106年度少連偵字第334、461號、107年度偵字第6000、2356、2740、2355、21713號 臺灣新北地方檢察署106年度偵字第33746號、106年度少連偵字第334、461號、107年度偵字第6000、2356、2740、2355、21713號 臺灣新北地方檢察署106年度偵字第33746號、106年度少連偵字第334、461號、107年度偵字第6000、2356、2740、2355、21713號  最後 事實審 法院 臺灣新北地方法院 臺灣新北地方法院 臺灣新北地方法院  案號 107年度訴字第448、544號 107年度訴字第448、544號 107年度訴字第448、544號  判決 日期 108年9月3日 108年9月3日 108年9月3日 確定 判決 法院 臺灣新北地方法院 臺灣新北地方法院 臺灣新北地方法院  案號 107年度訴字第448、544號 107年度訴字第448、544號 107年度訴字第448、544號  確定 日期 108年10月15日 108年10月15日 108年10月15日 備註  ⒈臺灣新北地方檢察署109年度執字第2476號 ⒉臺灣桃園地方檢察署109年度執助字第1299號 ⒊編號2至52經臺灣新北地方法院107年度訴字第448、544號判決定應執行有期徒刑4年8月 ⒋編號1至126經臺灣新北地方法院110年度聲字第2530號裁定定應執行刑為有期徒刑13年4月   

編號  28 29 30 罪名  詐欺 詐欺 詐欺 宣告刑  有期徒刑1年4月 有期徒刑1年2月 有期徒刑1年2月 犯罪日期  106年4月14日 106年4月14日 106年4月14日 偵查（自訴）機關年度案號  臺灣新北地方檢察署106年度偵字第33746號、106年度少連偵字第334、461號、107年度偵字第6000、2356、2740、2355、21713號 臺灣新北地方檢察署106年度偵字第33746號、106年度少連偵字第334、461號、107年度偵字第6000、2356、2740、2355、21713號 臺灣新北地方檢察署106年度偵字第33746號、106年度少連偵字第334、461號、107年度偵字第6000、2356、2740、2355、21713號  最後 事實審 法院 臺灣新北地方法院 臺灣新北地方法院 臺灣新北地方法院  案號 107年度訴字第448、544號 107年度訴字第448、544號 107年度訴字第448、544號  判決 日期 108年9月3日 108年9月3日 108年9月3日 確定 判決 法院 臺灣新北地方法院 臺灣新北地方法院 臺灣新北地方法院  案號 107年度訴字第448、544號 107年度訴字第448、544號 107年度訴字第448、544號  確定 日期 108年10月15日 108年10月15日 108年10月15日 備註  ⒈臺灣新北地方檢察署109年度執字第2476號 ⒉臺灣桃園地方檢察署109年度執助字第1299號 ⒊編號2至52經臺灣新北地方法院107年度訴字第448、544號判決定應執行有期徒刑4年8月 ⒋編號1至126經臺灣新北地方法院110年度聲字第2530號裁定定應執行刑為有期徒刑13年4月   

編號  31 32 33 罪名  詐欺 詐欺 詐欺 宣告刑  有期徒刑1年4月 有期徒刑1年4月 有期徒刑1年2月 犯罪日期  106年4月14日 106年4月14日 106年4月17日 偵查（自訴）機關年度案號  臺灣新北地方檢察署106年度偵字第33746號、106年度少連偵字第334、461號、107年度偵字第6000、2356、2740、2355、21713號 臺灣新北地方檢察署106年度偵字第33746號、106年度少連偵字第334、461號、107年度偵字第6000、2356、2740、2355、21713號 臺灣新北地方檢察署106年度偵字第33746號、106年度少連偵字第334、461號、107年度偵字第6000、2356、2740、2355、21713號  最後 事實審 法院 臺灣新北地方法院 臺灣新北地方法院 臺灣新北地方法院  案號 107年度訴字第448、544號 107年度訴字第448、544號 107年度訴字第448、544號  判決 日期 108年9月3日 108年9月3日 108年9月3日 確定 判決 法院 臺灣新北地方法院 臺灣新北地方法院 臺灣新北地方法院  案號 107年度訴字第448、544號 107年度訴字第448、544號 107年度訴字第448、544號  確定 日期 108年10月15日 108年10月15日 108年10月15日 備註  ⒈臺灣新北地方檢察署109年度執字第2476號 ⒉臺灣桃園地方檢察署109年度執助字第1299號 ⒊編號2至52經臺灣新北地方法院107年度訴字第448、544號判決定應執行有期徒刑4年8月 ⒋編號1至126經臺灣新北地方法院110年度聲字第2530號裁定定應執行刑為有期徒刑13年4月   

編號  34 35 36 罪名  詐欺 詐欺 詐欺 宣告刑  有期徒刑1年1月 有期徒刑1年1月 有期徒刑1年4月 犯罪日期  106年4月17日 106年4月17日 106年4月17日 偵查（自訴）機關年度案號  臺灣新北地方檢察署106年度偵字第33746號、106年度少連偵字第334、461號、107年度偵字第6000、2356、2740、2355、21713號 臺灣新北地方檢察署106年度偵字第33746號、106年度少連偵字第334、461號、107年度偵字第6000、2356、2740、2355、21713號 臺灣新北地方檢察署106年度偵字第33746號、106年度少連偵字第334、461號、107年度偵字第6000、2356、2740、2355、21713號  最後 事實審 法院 臺灣新北地方法院 臺灣新北地方法院 臺灣新北地方法院  案號 107年度訴字第448、544號 107年度訴字第448、544號 107年度訴字第448、544號  判決 日期 108年9月3日 108年9月3日 108年9月3日 確定 判決 法院 臺灣新北地方法院 臺灣新北地方法院 臺灣新北地方法院  案號 107年度訴字第448、544號 107年度訴字第448、544號 107年度訴字第448、544號  確定 日期 108年10月15日 108年10月15日 108年10月15日 備註  ⒈臺灣新北地方檢察署109年度執字第2476號 ⒉臺灣桃園地方檢察署109年度執助字第1299號 ⒊編號2至52經臺灣新北地方法院107年度訴字第448、544號判決定應執行有期徒刑4年8月 ⒋編號1至126經臺灣新北地方法院110年度聲字第2530號裁定定應執行刑為有期徒刑13年4月   

編號  37 38 39 罪名  詐欺 詐欺 詐欺 宣告刑  有期徒刑1年2月 有期徒刑1年2月 有期徒刑1年4月 犯罪日期  106年4月17日 106年4月17日 106年4月20日 偵查（自訴）機關年度案號  臺灣新北地方檢察署106年度偵字第33746號、106年度少連偵字第334、461號、107年度偵字第6000、2356、2740、2355、21713號 臺灣新北地方檢察署106年度偵字第33746號、106年度少連偵字第334、461號、107年度偵字第6000、2356、2740、2355、21713號 臺灣新北地方檢察署106年度偵字第33746號、106年度少連偵字第334、461號、107年度偵字第6000、2356、2740、2355、21713號  最後 事實審 法院 臺灣新北地方法院 臺灣新北地方法院 臺灣新北地方法院  案號 107年度訴字第448、544號 107年度訴字第448、544號 107年度訴字第448、544號  判決 日期 108年9月3日 108年9月3日 108年9月3日 確定 判決 法院 臺灣新北地方法院 臺灣新北地方法院 臺灣新北地方法院  案號 107年度訴字第448、544號 107年度訴字第448、544號 107年度訴字第448、544號  確定 日期 108年10月15日 108年10月15日 108年10月15日 備註  ⒈臺灣新北地方檢察署109年度執字第2476號 ⒉臺灣桃園地方檢察署109年度執助字第1299號 ⒊編號2至52經臺灣新北地方法院107年度訴字第448、544號判決定應執行有期徒刑4年8月 ⒋編號1至126經臺灣新北地方法院110年度聲字第2530號裁定定應執行刑為有期徒刑13年4月   

編號  40 41 42 罪名  詐欺 詐欺 詐欺 宣告刑  有期徒刑1年1月 有期徒刑1年2月 有期徒刑1年4月 犯罪日期  106年4月20日 106年4月20日 106年4月20日 偵查（自訴）機關年度案號  臺灣新北地方檢察署106年度偵字第33746號、106年度少連偵字第334、461號、107年度偵字第6000、2356、2740、2355、21713號 臺灣新北地方檢察署106年度偵字第33746號、106年度少連偵字第334、461號、107年度偵字第6000、2356、2740、2355、21713號 臺灣新北地方檢察署106年度偵字第33746號、106年度少連偵字第334、461號、107年度偵字第6000、2356、2740、2355、21713號  最後 事實審 法院 臺灣新北地方法院 臺灣新北地方法院 臺灣新北地方法院  案號 107年度訴字第448、544號 107年度訴字第448、544號 107年度訴字第448、544號  判決 日期 108年9月3日 108年9月3日 108年9月3日 確定 判決 法院 臺灣新北地方法院 臺灣新北地方法院 臺灣新北地方法院  案號 107年度訴字第448、544號 107年度訴字第448、544號 107年度訴字第448、544號  確定 日期 108年10月15日 108年10月15日 108年10月15日 備註  ⒈臺灣新北地方檢察署109年度執字第2476號 ⒉臺灣桃園地方檢察署109年度執助字第1299號 ⒊編號2至52經臺灣新北地方法院107年度訴字第448、544號判決定應執行有期徒刑4年8月 ⒋編號1至126經臺灣新北地方法院110年度聲字第2530號裁定定應執行刑為有期徒刑13年4月   

編號  43 44 45 罪名  詐欺 詐欺 詐欺 宣告刑  有期徒刑1年5月 有期徒刑1年5月 有期徒刑1年2月 犯罪日期  106年5月22日至同年月23日 106年5月22日 106年4月20日 偵查（自訴）機關年度案號  臺灣新北地方檢察署106年度偵字第33746號、106年度少連偵字第334、461號、107年度偵字第6000、2356、2740、2355、21713號 臺灣新北地方檢察署106年度偵字第33746號、106年度少連偵字第334、461號、107年度偵字第6000、2356、2740、2355、21713號 臺灣新北地方檢察署106年度偵字第33746號、106年度少連偵字第334、461號、107年度偵字第6000、2356、2740、2355、21713號  最後 事實審 法院 臺灣新北地方法院 臺灣新北地方法院 臺灣新北地方法院  案號 107年度訴字第448、544號 107年度訴字第448、544號 107年度訴字第448、544號  判決 日期 108年9月3日 108年9月3日 108年9月3日 確定 判決 法院 臺灣新北地方法院 臺灣新北地方法院 臺灣新北地方法院  案號 107年度訴字第448、544號 107年度訴字第448、544號 107年度訴字第448、544號  確定 日期 108年10月15日 108年10月15日 108年10月15日 備註  ⒈臺灣新北地方檢察署109年度執字第2476號 ⒉臺灣桃園地方檢察署109年度執助字第1299號 ⒊編號2至52經臺灣新北地方法院107年度訴字第448、544號判決定應執行有期徒刑4年8月 ⒋編號1至126經臺灣新北地方法院110年度聲字第2530號裁定定應執行刑為有期徒刑13年4月   

編號  46 47 48 罪名  詐欺 詐欺 詐欺 宣告刑  有期徒刑1年5月 有期徒刑1年2月 有期徒刑1年3月 犯罪日期  106年4月20日至同年月21日 106年4月20日 106年4月20日 偵查（自訴）機關年度案號  臺灣新北地方檢察署106年度偵字第33746號、106年度少連偵字第334、461號、107年度偵字第6000、2356、2740、2355、21713號 臺灣新北地方檢察署106年度偵字第33746號、106年度少連偵字第334、461號、107年度偵字第6000、2356、2740、2355、21713號 臺灣新北地方檢察署106年度偵字第33746號、106年度少連偵字第334、461號、107年度偵字第6000、2356、2740、2355、21713號  最後 事實審 法院 臺灣新北地方法院 臺灣新北地方法院 臺灣新北地方法院  案號 107年度訴字第448、544號 107年度訴字第448、544號 107年度訴字第448、544號  判決 日期 108年9月3日 108年9月3日 108年9月3日 確定 判決 法院 臺灣新北地方法院 臺灣新北地方法院 臺灣新北地方法院  案號 107年度訴字第448、544號 107年度訴字第448、544號 107年度訴字第448、544號  確定 日期 108年10月15日 108年10月15日 108年10月15日 備註  ⒈臺灣新北地方檢察署109年度執字第2476號 ⒉臺灣桃園地方檢察署109年度執助字第1299號 ⒊編號2至52經臺灣新北地方法院107年度訴字第448、544號判決定應執行有期徒刑4年8月 ⒋編號1至126經臺灣新北地方法院110年度聲字第2530號裁定定應執行刑為有期徒刑13年4月   

編號  49 50 51 罪名  詐欺 詐欺 詐欺 宣告刑  有期徒刑1年2月 有期徒刑1年4月 有期徒刑1年2月 犯罪日期  106年4月20日 106年5月5日至同年月6日 106年5月6日 偵查（自訴）機關年度案號  臺灣新北地方檢察署106年度偵字第33746號、106年度少連偵字第334、461號、107年度偵字第6000、2356、2740、2355、21713號 臺灣新北地方檢察署106年度偵字第33746號、106年度少連偵字第334、461號、107年度偵字第6000、2356、2740、2355、21713號 臺灣新北地方檢察署106年度偵字第33746號、106年度少連偵字第334、461號、107年度偵字第6000、2356、2740、2355、21713號  最後 事實審 法院 臺灣新北地方法院 臺灣新北地方法院 臺灣新北地方法院  案號 107年度訴字第448、544號 107年度訴字第448、544號 107年度訴字第448、544號  判決 日期 108年9月3日 108年9月3日 108年9月3日 確定 判決 法院 臺灣新北地方法院 臺灣新北地方法院 臺灣新北地方法院  案號 107年度訴字第448、544號 107年度訴字第448、544號 107年度訴字第448、544號  確定 日期 108年10月15日 108年10月15日 108年10月15日 備註  ⒈臺灣新北地方檢察署109年度執字第2476號 ⒉臺灣桃園地方檢察署109年度執助字第1299號 ⒊編號2至52經臺灣新北地方法院107年度訴字第448、544號判決定應執行有期徒刑4年8月 ⒋編號1至126經臺灣新北地方法院110年度聲字第2530號裁定定應執行刑為有期徒刑13年4月   

編號  52 53 54 罪名  詐欺 詐欺 詐欺 宣告刑  有期徒刑1年1月 有期徒刑1年 有期徒刑5月 如易科罰金，以新臺幣1,000元折算1日 犯罪日期  106年5月6日 107年10月12日 106年3月21日 偵查（自訴）機關年度案號  臺灣新北地方檢察署106年度偵字第33746號、106年度少連偵字第334、461號、107年度偵字第6000、2356、2740、2355、21713號 臺灣新北地方檢察署108年度偵字第5880號 臺灣新北地方檢察署107年度偵緝字第2865號  最後 事實審 法院 臺灣新北地方法院 臺灣新北地方法院 臺灣新北地方法院  案號 107年度訴字第448、544號 108年度審訴字第1361號 108年度審訴字第1318號  判決 日期 108年9月3日 108年10月31日 108年9月27日 確定 判決 法院 臺灣新北地方法院 臺灣新北地方法院 臺灣新北地方法院  案號 107年度訴字第448、544號 108年度審訴字第1361號 108年度審訴字第1318號  確定 日期 108年10月15日 108年12月3日 108年10月30日 備註  ⒈臺灣新北地方檢察署109年度執字第2476號 ⒉臺灣桃園地方檢察署109年度執助字第1299號 ⒊編號2至52經臺灣新北地方法院107年度訴字第448、544號判決定應執行有期徒刑4年8月 ⒈臺灣新北地方檢察署109年度執字第32號 ⒉臺灣桃園地方檢察署109年度執助字第1301號 ⒈臺灣新北地方檢察署108年度執字第17094號 ⒉臺灣桃園地方檢察署109年度執助字第1300號   編號1至126經臺灣新北地方法院110年度聲字第2530號裁定定應執行刑為有期徒刑13年4月   

編號  55 56 57 罪名  詐欺 詐欺 詐欺 宣告刑  有期徒刑1年1月 有期徒刑1年1月 有期徒刑1年1月 犯罪日期  106年5月13日 106年5月13日 106年5月13日 偵查（自訴）機關年度案號  臺灣新北地方檢察署106年度少連偵字第335、349、419號、106年度偵字第15732、22478、24916號、移送併辦案號：臺灣新北地方檢察署106年度偵字第30705、6000號、臺灣臺北地方檢察署106年度偵字第19338號、臺灣桃園地方檢察署106年度少連偵字第274號、107年度偵字第4677號、追加起訴案號：臺灣新北地方檢察署106年度少連偵字第529、348、436號、107年度蒞追字第2號 臺灣新北地方檢察署106年度少連偵字第335、349、419號、106年度偵字第15732、22478、24916號、移送併辦案號：臺灣新北地方檢察署106年度偵字第30705、6000號、臺灣臺北地方檢察署106年度偵字第19338號、臺灣桃園地方檢察署106年度少連偵字第274號、107年度偵字第4677號、追加起訴案號：臺灣新北地方檢察署106年度少連偵字第529、348、436號、107年度蒞追字第2號 臺灣新北地方檢察署106年度少連偵字第335、349、419號、106年度偵字第15732、22478、24916號、移送併辦案號：臺灣新北地方檢察署106年度偵字第30705、6000號、臺灣臺北地方檢察署106年度偵字第19338號、臺灣桃園地方檢察署106年度少連偵字第274號、107年度偵字第4677號、追加起訴案號：臺灣新北地方檢察署106年度少連偵字第529、348、436號、107年度蒞追字第2號  最後 事實審 法院 臺灣高等法院 臺灣高等法院 臺灣高等法院  案號 108年度上訴字第2592號 108年度上訴字第2592號 108年度上訴字第2592號  判決 日期 108年12月26日 108年12月26日 108年12月26日 確定 判決 法院 臺灣高等法院 臺灣高等法院 臺灣高等法院  案號 108年度上訴字第2592號 108年度上訴字第2592號 108年度上訴字第2592號  確定 日期 109年1月31日 109年1月31日 109年1月31日 備註  ⒈臺灣新北地方檢察署109年度執字第3755號 ⒉臺灣桃園地方檢察署109年度執助字第1801號 ⒊編號55至116經本院108年度上訴字第2592號判決定應執行有期徒刑4年2月 ⒋編號1至126經臺灣新北地方法院110年度聲字第2530號裁定定應執行刑為有期徒刑13年4月   

編號  58 59 60 罪名  詐欺 詐欺 詐欺 宣告刑  有期徒刑1年1月 有期徒刑1年1月 有期徒刑1年1月 犯罪日期  106年5月13日 106年4月22日 106年4月22日至同年月23日 偵查（自訴）機關年度案號  臺灣新北地方檢察署106年度少連偵字第335、349、419號、106年度偵字第15732、22478、24916號、移送併辦案號：臺灣新北地方檢察署106年度偵字第30705、6000號、臺灣臺北地方檢察署106年度偵字第19338號、臺灣桃園地方檢察署106年度少連偵字第274號、107年度偵字第4677號、追加起訴案號：臺灣新北地方檢察署106年度少連偵字第529、348、436號、107年度蒞追字第2號 臺灣新北地方檢察署106年度少連偵字第335、349、419號、106年度偵字第15732、22478、24916號、移送併辦案號：臺灣新北地方檢察署106年度偵字第30705、6000號、臺灣臺北地方檢察署106年度偵字第19338號、臺灣桃園地方檢察署106年度少連偵字第274號、107年度偵字第4677號、追加起訴案號：臺灣新北地方檢察署106年度少連偵字第529、348、436號、107年度蒞追字第2號 臺灣新北地方檢察署106年度少連偵字第335、349、419號、106年度偵字第15732、22478、24916號、移送併辦案號：臺灣新北地方檢察署106年度偵字第30705、6000號、臺灣臺北地方檢察署106年度偵字第19338號、臺灣桃園地方檢察署106年度少連偵字第274號、107年度偵字第4677號、追加起訴案號：臺灣新北地方檢察署106年度少連偵字第529、348、436號、107年度蒞追字第2號  最後 事實審 法院 臺灣高等法院 臺灣高等法院 臺灣高等法院  案號 108年度上訴字第2592號 108年度上訴字第2592號 108年度上訴字第2592號  判決 日期 108年12月26日 108年12月26日 108年12月26日 確定 判決 法院 臺灣高等法院 臺灣高等法院 臺灣高等法院  案號 108年度上訴字第2592號 108年度上訴字第2592號 108年度上訴字第2592號  確定 日期 109年1月31日 109年1月31日 109年1月31日 備註  ⒈臺灣新北地方檢察署109年度執字第3755號 ⒉臺灣桃園地方檢察署109年度執助字第1801號 ⒊編號55至116經本院108年度上訴字第2592號判決定應執行有期徒刑4年2月 ⒋編號1至126經臺灣新北地方法院110年度聲字第2530號裁定定應執行刑為有期徒刑13年4月   

編號  61 62 63 罪名  詐欺 詐欺 詐欺 宣告刑  有期徒刑1年1月 有期徒刑1年1月 有期徒刑1年1月 犯罪日期  106年4月22日 106年4月22日至同年月23日 106年5月10日 偵查（自訴）機關年度案號  臺灣新北地方檢察署106年度少連偵字第335、349、419號、106年度偵字第15732、22478、24916號、移送併辦案號：臺灣新北地方檢察署106年度偵字第30705、6000號、臺灣臺北地方檢察署106年度偵字第19338號、臺灣桃園地方檢察署106年度少連偵字第274號、107年度偵字第4677號、追加起訴案號：臺灣新北地方檢察署106年度少連偵字第529、348、436號、107年度蒞追字第2號 臺灣新北地方檢察署106年度少連偵字第335、349、419號、106年度偵字第15732、22478、24916號、移送併辦案號：臺灣新北地方檢察署106年度偵字第30705、6000號、臺灣臺北地方檢察署106年度偵字第19338號、臺灣桃園地方檢察署106年度少連偵字第274號、107年度偵字第4677號、追加起訴案號：臺灣新北地方檢察署106年度少連偵字第529、348、436號、107年度蒞追字第2號 臺灣新北地方檢察署106年度少連偵字第335、349、419號、106年度偵字第15732、22478、24916號、移送併辦案號：臺灣新北地方檢察署106年度偵字第30705、6000號、臺灣臺北地方檢察署106年度偵字第19338號、臺灣桃園地方檢察署106年度少連偵字第274號、107年度偵字第4677號、追加起訴案號：臺灣新北地方檢察署106年度少連偵字第529、348、436號、107年度蒞追字第2號  最後 事實審 法院 臺灣高等法院 臺灣高等法院 臺灣高等法院  案號 108年度上訴字第2592號 108年度上訴字第2592號 108年度上訴字第2592號  判決 日期 108年12月26日 108年12月26日 108年12月26日 確定 判決 法院 臺灣高等法院 臺灣高等法院 臺灣高等法院  案號 108年度上訴字第2592號 108年度上訴字第2592號 108年度上訴字第2592號  確定 日期 109年1月31日 109年1月31日 109年1月31日 備註  ⒈臺灣新北地方檢察署109年度執字第3755號 ⒉臺灣桃園地方檢察署109年度執助字第1801號 ⒊編號55至116經本院108年度上訴字第2592號判決定應執行有期徒刑4年2月 ⒋編號1至126經臺灣新北地方法院110年度聲字第2530號裁定定應執行刑為有期徒刑13年4月   

編號  64 65 66 罪名  詐欺 詐欺 詐欺 宣告刑  有期徒刑1年1月 有期徒刑1年1月 有期徒刑1年1月 犯罪日期  106年5月10日 106年5月10日 106年5月10日 偵查（自訴）機關年度案號  臺灣新北地方檢察署106年度少連偵字第335、349、419號、106年度偵字第15732、22478、24916號、移送併辦案號：臺灣新北地方檢察署106年度偵字第30705、6000號、臺灣臺北地方檢察署106年度偵字第19338號、臺灣桃園地方檢察署106年度少連偵字第274號、107年度偵字第4677號、追加起訴案號：臺灣新北地方檢察署106年度少連偵字第529、348、436號、107年度蒞追字第2號 臺灣新北地方檢察署106年度少連偵字第335、349、419號、106年度偵字第15732、22478、24916號、移送併辦案號：臺灣新北地方檢察署106年度偵字第30705、6000號、臺灣臺北地方檢察署106年度偵字第19338號、臺灣桃園地方檢察署106年度少連偵字第274號、107年度偵字第4677號、追加起訴案號：臺灣新北地方檢察署106年度少連偵字第529、348、436號、107年度蒞追字第2號 臺灣新北地方檢察署106年度少連偵字第335、349、419號、106年度偵字第15732、22478、24916號、移送併辦案號：臺灣新北地方檢察署106年度偵字第30705、6000號、臺灣臺北地方檢察署106年度偵字第19338號、臺灣桃園地方檢察署106年度少連偵字第274號、107年度偵字第4677號、追加起訴案號：臺灣新北地方檢察署106年度少連偵字第529、348、436號、107年度蒞追字第2號  最後 事實審 法院 臺灣高等法院 臺灣高等法院 臺灣高等法院  案號 108年度上訴字第2592號 108年度上訴字第2592號 108年度上訴字第2592號  判決 日期 108年12月26日 108年12月26日 108年12月26日 確定 判決 法院 臺灣高等法院 臺灣高等法院 臺灣高等法院  案號 108年度上訴字第2592號 108年度上訴字第2592號 108年度上訴字第2592號  確定 日期 109年1月31日 109年1月31日 109年1月31日 備註  ⒈臺灣新北地方檢察署109年度執字第3755號 ⒉臺灣桃園地方檢察署109年度執助字第1801號 ⒊編號55至116經本院108年度上訴字第2592號判決定應執行有期徒刑4年2月 ⒋編號1至126經臺灣新北地方法院110年度聲字第2530號裁定定應執行刑為有期徒刑13年4月   

編號  67 68 69 罪名  詐欺 詐欺 詐欺 宣告刑  有期徒刑1年1月 有期徒刑1年3月 有期徒刑1年1月 犯罪日期  106年5月10日 106年5月10日 106年5月13日 偵查（自訴）機關年度案號  臺灣新北地方檢察署106年度少連偵字第335、349、419號、106年度偵字第15732、22478、24916號、移送併辦案號：臺灣新北地方檢察署106年度偵字第30705、6000號、臺灣臺北地方檢察署106年度偵字第19338號、臺灣桃園地方檢察署106年度少連偵字第274號、107年度偵字第4677號、追加起訴案號：臺灣新北地方檢察署106年度少連偵字第529、348、436號、107年度蒞追字第2號 臺灣新北地方檢察署106年度少連偵字第335、349、419號、106年度偵字第15732、22478、24916號、移送併辦案號：臺灣新北地方檢察署106年度偵字第30705、6000號、臺灣臺北地方檢察署106年度偵字第19338號、臺灣桃園地方檢察署106年度少連偵字第274號、107年度偵字第4677號、追加起訴案號：臺灣新北地方檢察署106年度少連偵字第529、348、436號、107年度蒞追字第2號 臺灣新北地方檢察署106年度少連偵字第335、349、419號、106年度偵字第15732、22478、24916號、移送併辦案號：臺灣新北地方檢察署106年度偵字第30705、6000號、臺灣臺北地方檢察署106年度偵字第19338號、臺灣桃園地方檢察署106年度少連偵字第274號、107年度偵字第4677號、追加起訴案號：臺灣新北地方檢察署106年度少連偵字第529、348、436號、107年度蒞追字第2號  最後 事實審 法院 臺灣高等法院 臺灣高等法院 臺灣高等法院  案號 108年度上訴字第2592號 108年度上訴字第2592號 108年度上訴字第2592號  判決 日期 108年12月26日 108年12月26日 108年12月26日 確定 判決 法院 臺灣高等法院 臺灣高等法院 臺灣高等法院  案號 108年度上訴字第2592號 108年度上訴字第2592號 108年度上訴字第2592號  確定 日期 109年1月31日 109年1月31日 109年1月31日 備註  ⒈臺灣新北地方檢察署109年度執字第3755號 ⒉臺灣桃園地方檢察署109年度執助字第1801號 ⒊編號55至116經本院108年度上訴字第2592號判決定應執行有期徒刑4年2月 ⒋編號1至126經臺灣新北地方法院110年度聲字第2530號裁定定應執行刑為有期徒刑13年4月   

編號  70 71 72 罪名  詐欺 詐欺 詐欺 宣告刑  有期徒刑1年1月 有期徒刑1年1月 有期徒刑1年1月 犯罪日期  106年5月13日 106年5月11日 106年5月11日 偵查（自訴）機關年度案號  臺灣新北地方檢察署106年度少連偵字第335、349、419號、106年度偵字第15732、22478、24916號、移送併辦案號：臺灣新北地方檢察署106年度偵字第30705、6000號、臺灣臺北地方檢察署106年度偵字第19338號、臺灣桃園地方檢察署106年度少連偵字第274號、107年度偵字第4677號、追加起訴案號：臺灣新北地方檢察署106年度少連偵字第529、348、436號、107年度蒞追字第2號 臺灣新北地方檢察署106年度少連偵字第335、349、419號、106年度偵字第15732、22478、24916號、移送併辦案號：臺灣新北地方檢察署106年度偵字第30705、6000號、臺灣臺北地方檢察署106年度偵字第19338號、臺灣桃園地方檢察署106年度少連偵字第274號、107年度偵字第4677號、追加起訴案號：臺灣新北地方檢察署106年度少連偵字第529、348、436號、107年度蒞追字第2號 臺灣新北地方檢察署106年度少連偵字第335、349、419號、106年度偵字第15732、22478、24916號、移送併辦案號：臺灣新北地方檢察署106年度偵字第30705、6000號、臺灣臺北地方檢察署106年度偵字第19338號、臺灣桃園地方檢察署106年度少連偵字第274號、107年度偵字第4677號、追加起訴案號：臺灣新北地方檢察署106年度少連偵字第529、348、436號、107年度蒞追字第2號  最後 事實審 法院 臺灣高等法院 臺灣高等法院 臺灣高等法院  案號 108年度上訴字第2592號 108年度上訴字第2592號 108年度上訴字第2592號  判決 日期 108年12月26日 108年12月26日 108年12月26日 確定 判決 法院 臺灣高等法院 臺灣高等法院 臺灣高等法院  案號 108年度上訴字第2592號 108年度上訴字第2592號 108年度上訴字第2592號  確定 日期 109年1月31日 109年1月31日 109年1月31日 備註  ⒈臺灣新北地方檢察署109年度執字第3755號 ⒉臺灣桃園地方檢察署109年度執助字第1801號 ⒊編號55至116經本院108年度上訴字第2592號判決定應執行有期徒刑4年2月 ⒋編號1至126經臺灣新北地方法院110年度聲字第2530號裁定定應執行刑為有期徒刑13年4月   

編號  73 74 75 罪名  詐欺 詐欺 詐欺 宣告刑  有期徒刑1年1月 有期徒刑1年1月 有期徒刑1年1月 犯罪日期  106年5月11日 106年5月10日 106年5月10日 偵查（自訴）機關年度案號  臺灣新北地方檢察署106年度少連偵字第335、349、419號、106年度偵字第15732、22478、24916號、移送併辦案號：臺灣新北地方檢察署106年度偵字第30705、6000號、臺灣臺北地方檢察署106年度偵字第19338號、臺灣桃園地方檢察署106年度少連偵字第274號、107年度偵字第4677號、追加起訴案號：臺灣新北地方檢察署106年度少連偵字第529、348、436號、107年度蒞追字第2號 臺灣新北地方檢察署106年度少連偵字第335、349、419號、106年度偵字第15732、22478、24916號、移送併辦案號：臺灣新北地方檢察署106年度偵字第30705、6000號、臺灣臺北地方檢察署106年度偵字第19338號、臺灣桃園地方檢察署106年度少連偵字第274號、107年度偵字第4677號、追加起訴案號：臺灣新北地方檢察署106年度少連偵字第529、348、436號、107年度蒞追字第2號 臺灣新北地方檢察署106年度少連偵字第335、349、419號、106年度偵字第15732、22478、24916號、移送併辦案號：臺灣新北地方檢察署106年度偵字第30705、6000號、臺灣臺北地方檢察署106年度偵字第19338號、臺灣桃園地方檢察署106年度少連偵字第274號、107年度偵字第4677號、追加起訴案號：臺灣新北地方檢察署106年度少連偵字第529、348、436號、107年度蒞追字第2號  最後 事實審 法院 臺灣高等法院 臺灣高等法院 臺灣高等法院  案號 108年度上訴字第2592號 108年度上訴字第2592號 108年度上訴字第2592號  判決 日期 108年12月26日 108年12月26日 108年12月26日 確定 判決 法院 臺灣高等法院 臺灣高等法院 臺灣高等法院  案號 108年度上訴字第2592號 108年度上訴字第2592號 108年度上訴字第2592號  確定 日期 109年1月31日 109年1月31日 109年1月31日 備註  ⒈臺灣新北地方檢察署109年度執字第3755號 ⒉臺灣桃園地方檢察署109年度執助字第1801號 ⒊編號55至116經本院108年度上訴字第2592號判決定應執行有期徒刑4年2月 ⒋編號1至126經臺灣新北地方法院110年度聲字第2530號裁定定應執行刑為有期徒刑13年4月   

編號  76 77 78 罪名  詐欺 詐欺 詐欺 宣告刑  有期徒刑1年1月 有期徒刑1年1月 有期徒刑1年1月 犯罪日期  106年5月10日 106年5月10日 106年5月11日 偵查（自訴）機關年度案號  臺灣新北地方檢察署106年度少連偵字第335、349、419號、106年度偵字第15732、22478、24916號、移送併辦案號：臺灣新北地方檢察署106年度偵字第30705、6000號、臺灣臺北地方檢察署106年度偵字第19338號、臺灣桃園地方檢察署106年度少連偵字第274號、107年度偵字第4677號、追加起訴案號：臺灣新北地方檢察署106年度少連偵字第529、348、436號、107年度蒞追字第2號 臺灣新北地方檢察署106年度少連偵字第335、349、419號、106年度偵字第15732、22478、24916號、移送併辦案號：臺灣新北地方檢察署106年度偵字第30705、6000號、臺灣臺北地方檢察署106年度偵字第19338號、臺灣桃園地方檢察署106年度少連偵字第274號、107年度偵字第4677號、追加起訴案號：臺灣新北地方檢察署106年度少連偵字第529、348、436號、107年度蒞追字第2號 臺灣新北地方檢察署106年度少連偵字第335、349、419號、106年度偵字第15732、22478、24916號、移送併辦案號：臺灣新北地方檢察署106年度偵字第30705、6000號、臺灣臺北地方檢察署106年度偵字第19338號、臺灣桃園地方檢察署106年度少連偵字第274號、107年度偵字第4677號、追加起訴案號：臺灣新北地方檢察署106年度少連偵字第529、348、436號、107年度蒞追字第2號  最後 事實審 法院 臺灣高等法院 臺灣高等法院 臺灣高等法院  案號 108年度上訴字第2592號 108年度上訴字第2592號 108年度上訴字第2592號  判決 日期 108年12月26日 108年12月26日 108年12月26日 確定 判決 法院 臺灣高等法院 臺灣高等法院 臺灣高等法院  案號 108年度上訴字第2592號 108年度上訴字第2592號 108年度上訴字第2592號  確定 日期 109年1月31日 109年1月31日 109年1月31日 備註  ⒈臺灣新北地方檢察署109年度執字第3755號 ⒉臺灣桃園地方檢察署109年度執助字第1801號 ⒊編號55至116經本院108年度上訴字第2592號判決定應執行有期徒刑4年2月 ⒋編號1至126經臺灣新北地方法院110年度聲字第2530號裁定定應執行刑為有期徒刑13年4月   

編號  79 80 81 罪名  詐欺 詐欺 詐欺 宣告刑  有期徒刑1年1月 有期徒刑1年1月 有期徒刑1年1月 犯罪日期  106年5月11日至同年月12日 106年5月11日 106年5月11日 偵查（自訴）機關年度案號  臺灣新北地方檢察署106年度少連偵字第335、349、419號、106年度偵字第15732、22478、24916號、移送併辦案號：臺灣新北地方檢察署106年度偵字第30705、6000號、臺灣臺北地方檢察署106年度偵字第19338號、臺灣桃園地方檢察署106年度少連偵字第274號、107年度偵字第4677號、追加起訴案號：臺灣新北地方檢察署106年度少連偵字第529、348、436號、107年度蒞追字第2號 臺灣新北地方檢察署106年度少連偵字第335、349、419號、106年度偵字第15732、22478、24916號、移送併辦案號：臺灣新北地方檢察署106年度偵字第30705、6000號、臺灣臺北地方檢察署106年度偵字第19338號、臺灣桃園地方檢察署106年度少連偵字第274號、107年度偵字第4677號、追加起訴案號：臺灣新北地方檢察署106年度少連偵字第529、348、436號、107年度蒞追字第2號 臺灣新北地方檢察署106年度少連偵字第335、349、419號、106年度偵字第15732、22478、24916號、移送併辦案號：臺灣新北地方檢察署106年度偵字第30705、6000號、臺灣臺北地方檢察署106年度偵字第19338號、臺灣桃園地方檢察署106年度少連偵字第274號、107年度偵字第4677號、追加起訴案號：臺灣新北地方檢察署106年度少連偵字第529、348、436號、107年度蒞追字第2號  最後 事實審 法院 臺灣高等法院 臺灣高等法院 臺灣高等法院  案號 108年度上訴字第2592號 108年度上訴字第2592號 108年度上訴字第2592號  判決 日期 108年12月26日 108年12月26日 108年12月26日 確定 判決 法院 臺灣高等法院 臺灣高等法院 臺灣高等法院  案號 108年度上訴字第2592號 108年度上訴字第2592號 108年度上訴字第2592號  確定 日期 109年1月31日 109年1月31日 109年1月31日 備註  ⒈臺灣新北地方檢察署109年度執字第3755號 ⒉臺灣桃園地方檢察署109年度執助字第1801號 ⒊編號55至116經本院108年度上訴字第2592號判決定應執行有期徒刑4年2月 ⒋編號1至126經臺灣新北地方法院110年度聲字第2530號裁定定應執行刑為有期徒刑13年4月   

編號  82 83 84 罪名  詐欺 詐欺 詐欺 宣告刑  有期徒刑1年1月 有期徒刑1年1月 有期徒刑1年1月 犯罪日期  106年5月11日 106年5月11日 106年5月11日 偵查（自訴）機關年度案號  臺灣新北地方檢察署106年度少連偵字第335、349、419號、106年度偵字第15732、22478、24916號、移送併辦案號：臺灣新北地方檢察署106年度偵字第30705、6000號、臺灣臺北地方檢察署106年度偵字第19338號、臺灣桃園地方檢察署106年度少連偵字第274號、107年度偵字第4677號、追加起訴案號：臺灣新北地方檢察署106年度少連偵字第529、348、436號、107年度蒞追字第2號 臺灣新北地方檢察署106年度少連偵字第335、349、419號、106年度偵字第15732、22478、24916號、移送併辦案號：臺灣新北地方檢察署106年度偵字第30705、6000號、臺灣臺北地方檢察署106年度偵字第19338號、臺灣桃園地方檢察署106年度少連偵字第274號、107年度偵字第4677號、追加起訴案號：臺灣新北地方檢察署106年度少連偵字第529、348、436號、107年度蒞追字第2號 臺灣新北地方檢察署106年度少連偵字第335、349、419號、106年度偵字第15732、22478、24916號、移送併辦案號：臺灣新北地方檢察署106年度偵字第30705、6000號、臺灣臺北地方檢察署106年度偵字第19338號、臺灣桃園地方檢察署106年度少連偵字第274號、107年度偵字第4677號、追加起訴案號：臺灣新北地方檢察署106年度少連偵字第529、348、436號、107年度蒞追字第2號  最後 事實審 法院 臺灣高等法院 臺灣高等法院 臺灣高等法院  案號 108年度上訴字第2592號 108年度上訴字第2592號 108年度上訴字第2592號  判決 日期 108年12月26日 108年12月26日 108年12月26日 確定 判決 法院 臺灣高等法院 臺灣高等法院 臺灣高等法院  案號 108年度上訴字第2592號 108年度上訴字第2592號 108年度上訴字第2592號  確定 日期 109年1月31日 109年1月31日 109年1月31日 備註  ⒈臺灣新北地方檢察署109年度執字第3755號 ⒉臺灣桃園地方檢察署109年度執助字第1801號 ⒊編號55至116經本院108年度上訴字第2592號判決定應執行有期徒刑4年2月 ⒋編號1至126經臺灣新北地方法院110年度聲字第2530號裁定定應執行刑為有期徒刑13年4月   

編號  85 86 87 罪名  詐欺 詐欺 詐欺 宣告刑  有期徒刑1年1月 有期徒刑1年1月 有期徒刑1年1月 犯罪日期  106年5月11日 ⒈106年5月9日 ⒉106年5月24日 106年4月14日 偵查（自訴）機關年度案號  臺灣新北地方檢察署106年度少連偵字第335、349、419號、106年度偵字第15732、22478、24916號、移送併辦案號：臺灣新北地方檢察署106年度偵字第30705、6000號、臺灣臺北地方檢察署106年度偵字第19338號、臺灣桃園地方檢察署106年度少連偵字第274號、107年度偵字第4677號、追加起訴案號：臺灣新北地方檢察署106年度少連偵字第529、348、436號、107年度蒞追字第2號 臺灣新北地方檢察署106年度少連偵字第335、349、419號、106年度偵字第15732、22478、24916號、移送併辦案號：臺灣新北地方檢察署106年度偵字第30705、6000號、臺灣臺北地方檢察署106年度偵字第19338號、臺灣桃園地方檢察署106年度少連偵字第274號、107年度偵字第4677號、追加起訴案號：臺灣新北地方檢察署106年度少連偵字第529、348、436號、107年度蒞追字第2號 臺灣新北地方檢察署106年度少連偵字第335、349、419號、106年度偵字第15732、22478、24916號、移送併辦案號：臺灣新北地方檢察署106年度偵字第30705、6000號、臺灣臺北地方檢察署106年度偵字第19338號、臺灣桃園地方檢察署106年度少連偵字第274號、107年度偵字第4677號、追加起訴案號：臺灣新北地方檢察署106年度少連偵字第529、348、436號、107年度蒞追字第2號  最後 事實審 法院 臺灣高等法院 臺灣高等法院 臺灣高等法院  案號 108年度上訴字第2592號 108年度上訴字第2592號 108年度上訴字第2592號  判決 日期 108年12月26日 108年12月26日 108年12月26日 確定 判決 法院 臺灣高等法院 臺灣高等法院 臺灣高等法院  案號 108年度上訴字第2592號 108年度上訴字第2592號 108年度上訴字第2592號  確定 日期 109年1月31日 109年1月31日 109年1月31日 備註  ⒈臺灣新北地方檢察署109年度執字第3755號 ⒉臺灣桃園地方檢察署109年度執助字第1801號 ⒊編號55至116經本院108年度上訴字第2592號判決定應執行有期徒刑4年2月 ⒋編號1至126經臺灣新北地方法院110年度聲字第2530號裁定定應執行刑為有期徒刑13年4月   

編號  88 89 90 罪名  詐欺 詐欺 詐欺 宣告刑  有期徒刑1年1月 有期徒刑1年1月 有期徒刑1年1月 犯罪日期  106年5月19日 106年5月19日 106年5月19日 偵查（自訴）機關年度案號  臺灣新北地方檢察署106年度少連偵字第335、349、419號、106年度偵字第15732、22478、24916號、移送併辦案號：臺灣新北地方檢察署106年度偵字第30705、6000號、臺灣臺北地方檢察署106年度偵字第19338號、臺灣桃園地方檢察署106年度少連偵字第274號、107年度偵字第4677號、追加起訴案號：臺灣新北地方檢察署106年度少連偵字第529、348、436號、107年度蒞追字第2號 臺灣新北地方檢察署106年度少連偵字第335、349、419號、106年度偵字第15732、22478、24916號、移送併辦案號：臺灣新北地方檢察署106年度偵字第30705、6000號、臺灣臺北地方檢察署106年度偵字第19338號、臺灣桃園地方檢察署106年度少連偵字第274號、107年度偵字第4677號、追加起訴案號：臺灣新北地方檢察署106年度少連偵字第529、348、436號、107年度蒞追字第2號 臺灣新北地方檢察署106年度少連偵字第335、349、419號、106年度偵字第15732、22478、24916號、移送併辦案號：臺灣新北地方檢察署106年度偵字第30705、6000號、臺灣臺北地方檢察署106年度偵字第19338號、臺灣桃園地方檢察署106年度少連偵字第274號、107年度偵字第4677號、追加起訴案號：臺灣新北地方檢察署106年度少連偵字第529、348、436號、107年度蒞追字第2號  最後 事實審 法院 臺灣高等法院 臺灣高等法院 臺灣高等法院  案號 108年度上訴字第2592號 108年度上訴字第2592號 108年度上訴字第2592號  判決 日期 108年12月26日 108年12月26日 108年12月26日 確定 判決 法院 臺灣高等法院 臺灣高等法院 臺灣高等法院  案號 108年度上訴字第2592號 108年度上訴字第2592號 108年度上訴字第2592號  確定 日期 109年1月31日 109年1月31日 109年1月31日 備註  ⒈臺灣新北地方檢察署109年度執字第3755號 ⒉臺灣桃園地方檢察署109年度執助字第1801號 ⒊編號55至116經本院108年度上訴字第2592號判決定應執行有期徒刑4年2月 ⒋編號1至126經臺灣新北地方法院110年度聲字第2530號裁定定應執行刑為有期徒刑13年4月   

編號  91 92 93 罪名  詐欺 詐欺 詐欺 宣告刑  有期徒刑1年1月 有期徒刑1年1月 有期徒刑1年1月 犯罪日期  106年5月13日 106年5月9日 106年5月9日 偵查（自訴）機關年度案號  臺灣新北地方檢察署106年度少連偵字第335、349、419號、106年度偵字第15732、22478、24916號、移送併辦案號：臺灣新北地方檢察署106年度偵字第30705、6000號、臺灣臺北地方檢察署106年度偵字第19338號、臺灣桃園地方檢察署106年度少連偵字第274號、107年度偵字第4677號、追加起訴案號：臺灣新北地方檢察署106年度少連偵字第529、348、436號、107年度蒞追字第2號 臺灣新北地方檢察署106年度少連偵字第335、349、419號、106年度偵字第15732、22478、24916號、移送併辦案號：臺灣新北地方檢察署106年度偵字第30705、6000號、臺灣臺北地方檢察署106年度偵字第19338號、臺灣桃園地方檢察署106年度少連偵字第274號、107年度偵字第4677號、追加起訴案號：臺灣新北地方檢察署106年度少連偵字第529、348、436號、107年度蒞追字第2號 臺灣新北地方檢察署106年度少連偵字第335、349、419號、106年度偵字第15732、22478、24916號、移送併辦案號：臺灣新北地方檢察署106年度偵字第30705、6000號、臺灣臺北地方檢察署106年度偵字第19338號、臺灣桃園地方檢察署106年度少連偵字第274號、107年度偵字第4677號、追加起訴案號：臺灣新北地方檢察署106年度少連偵字第529、348、436號、107年度蒞追字第2號  最後 事實審 法院 臺灣高等法院 臺灣高等法院 臺灣高等法院  案號 108年度上訴字第2592號 108年度上訴字第2592號 108年度上訴字第2592號  判決 日期 108年12月26日 108年12月26日 108年12月26日 確定 判決 法院 臺灣高等法院 臺灣高等法院 臺灣高等法院  案號 108年度上訴字第2592號 108年度上訴字第2592號 108年度上訴字第2592號  確定 日期 109年1月31日 109年1月31日 109年1月31日 備註  ⒈臺灣新北地方檢察署109年度執字第3755號 ⒉臺灣桃園地方檢察署109年度執助字第1801號 ⒊編號55至116經本院108年度上訴字第2592號判決定應執行有期徒刑4年2月 ⒋編號1至126經臺灣新北地方法院110年度聲字第2530號裁定定應執行刑為有期徒刑13年4月   

編號  94 95 96 罪名  詐欺 詐欺 詐欺 宣告刑  有期徒刑1年1月 有期徒刑1年1月 有期徒刑1年3月 犯罪日期  106年5月13日 106年5月15日至同年月16日 106年5月9日 偵查（自訴）機關年度案號  臺灣新北地方檢察署106年度少連偵字第335、349、419號、106年度偵字第15732、22478、24916號、移送併辦案號：臺灣新北地方檢察署106年度偵字第30705、6000號、臺灣臺北地方檢察署106年度偵字第19338號、臺灣桃園地方檢察署106年度少連偵字第274號、107年度偵字第4677號、追加起訴案號：臺灣新北地方檢察署106年度少連偵字第529、348、436號、107年度蒞追字第2號 臺灣新北地方檢察署106年度少連偵字第335、349、419號、106年度偵字第15732、22478、24916號、移送併辦案號：臺灣新北地方檢察署106年度偵字第30705、6000號、臺灣臺北地方檢察署106年度偵字第19338號、臺灣桃園地方檢察署106年度少連偵字第274號、107年度偵字第4677號、追加起訴案號：臺灣新北地方檢察署106年度少連偵字第529、348、436號、107年度蒞追字第2號 臺灣新北地方檢察署106年度少連偵字第335、349、419號、106年度偵字第15732、22478、24916號、移送併辦案號：臺灣新北地方檢察署106年度偵字第30705、6000號、臺灣臺北地方檢察署106年度偵字第19338號、臺灣桃園地方檢察署106年度少連偵字第274號、107年度偵字第4677號、追加起訴案號：臺灣新北地方檢察署106年度少連偵字第529、348、436號、107年度蒞追字第2號  最後 事實審 法院 臺灣高等法院 臺灣高等法院 臺灣高等法院  案號 108年度上訴字第2592號 108年度上訴字第2592號 108年度上訴字第2592號  判決 日期 108年12月26日 108年12月26日 108年12月26日 確定 判決 法院 臺灣高等法院 臺灣高等法院 臺灣高等法院  案號 108年度上訴字第2592號 108年度上訴字第2592號 108年度上訴字第2592號  確定 日期 109年1月31日 109年1月31日 109年1月31日 備註  ⒈臺灣新北地方檢察署109年度執字第3755號 ⒉臺灣桃園地方檢察署109年度執助字第1801號 ⒊編號55至116經本院108年度上訴字第2592號判決定應執行有期徒刑4年2月 ⒋編號1至126經臺灣新北地方法院110年度聲字第2530號裁定定應執行刑為有期徒刑13年4月   

編號  97 98 99 罪名  詐欺 詐欺 詐欺 宣告刑  有期徒刑1年1月 有期徒刑1年1月 有期徒刑1年1月 犯罪日期  106年5月9日 106年5月15日 106年5月16日 偵查（自訴）機關年度案號  臺灣新北地方檢察署106年度少連偵字第335、349、419號、106年度偵字第15732、22478、24916號、移送併辦案號：臺灣新北地方檢察署106年度偵字第30705、6000號、臺灣臺北地方檢察署106年度偵字第19338號、臺灣桃園地方檢察署106年度少連偵字第274號、107年度偵字第4677號、追加起訴案號：臺灣新北地方檢察署106年度少連偵字第529、348、436號、107年度蒞追字第2號 臺灣新北地方檢察署106年度少連偵字第335、349、419號、106年度偵字第15732、22478、24916號、移送併辦案號：臺灣新北地方檢察署106年度偵字第30705、6000號、臺灣臺北地方檢察署106年度偵字第19338號、臺灣桃園地方檢察署106年度少連偵字第274號、107年度偵字第4677號、追加起訴案號：臺灣新北地方檢察署106年度少連偵字第529、348、436號、107年度蒞追字第2號 臺灣新北地方檢察署106年度少連偵字第335、349、419號、106年度偵字第15732、22478、24916號、移送併辦案號：臺灣新北地方檢察署106年度偵字第30705、6000號、臺灣臺北地方檢察署106年度偵字第19338號、臺灣桃園地方檢察署106年度少連偵字第274號、107年度偵字第4677號、追加起訴案號：臺灣新北地方檢察署106年度少連偵字第529、348、436號、107年度蒞追字第2號  最後 事實審 法院 臺灣高等法院 臺灣高等法院 臺灣高等法院  案號 108年度上訴字第2592號 108年度上訴字第2592號 108年度上訴字第2592號  判決 日期 108年12月26日 108年12月26日 108年12月26日 確定 判決 法院 臺灣高等法院 臺灣高等法院 臺灣高等法院  案號 108年度上訴字第2592號 108年度上訴字第2592號 108年度上訴字第2592號  確定 日期 109年1月31日 109年1月31日 109年1月31日 備註  ⒈臺灣新北地方檢察署109年度執字第3755號 ⒉臺灣桃園地方檢察署109年度執助字第1801號 ⒊編號55至116經本院108年度上訴字第2592號判決定應執行有期徒刑4年2月 ⒋編號1至126經臺灣新北地方法院110年度聲字第2530號裁定定應執行刑為有期徒刑13年4月   

編號  100 101 102 罪名  詐欺 詐欺 詐欺 宣告刑  有期徒刑1年3月 有期徒刑1年3月 有期徒刑1年1月 犯罪日期  106年5月18日至同年月20日 106年5月19日 106年5月10日 偵查（自訴）機關年度案號  臺灣新北地方檢察署106年度少連偵字第335、349、419號、106年度偵字第15732、22478、24916號、移送併辦案號：臺灣新北地方檢察署106年度偵字第30705、6000號、臺灣臺北地方檢察署106年度偵字第19338號、臺灣桃園地方檢察署106年度少連偵字第274號、107年度偵字第4677號、追加起訴案號：臺灣新北地方檢察署106年度少連偵字第529、348、436號、107年度蒞追字第2號 臺灣新北地方檢察署106年度少連偵字第335、349、419號、106年度偵字第15732、22478、24916號、移送併辦案號：臺灣新北地方檢察署106年度偵字第30705、6000號、臺灣臺北地方檢察署106年度偵字第19338號、臺灣桃園地方檢察署106年度少連偵字第274號、107年度偵字第4677號、追加起訴案號：臺灣新北地方檢察署106年度少連偵字第529、348、436號、107年度蒞追字第2號 臺灣新北地方檢察署106年度少連偵字第335、349、419號、106年度偵字第15732、22478、24916號、移送併辦案號：臺灣新北地方檢察署106年度偵字第30705、6000號、臺灣臺北地方檢察署106年度偵字第19338號、臺灣桃園地方檢察署106年度少連偵字第274號、107年度偵字第4677號、追加起訴案號：臺灣新北地方檢察署106年度少連偵字第529、348、436號、107年度蒞追字第2號  最後 事實審 法院 臺灣高等法院 臺灣高等法院 臺灣高等法院  案號 108年度上訴字第2592號 108年度上訴字第2592號 108年度上訴字第2592號  判決 日期 108年12月26日 108年12月26日 108年12月26日 確定 判決 法院 臺灣高等法院 臺灣高等法院 臺灣高等法院  案號 108年度上訴字第2592號 108年度上訴字第2592號 108年度上訴字第2592號  確定 日期 109年1月31日 109年1月31日 109年1月31日 備註  ⒈臺灣新北地方檢察署109年度執字第3755號 ⒉臺灣桃園地方檢察署109年度執助字第1801號 ⒊編號55至116經本院108年度上訴字第2592號判決定應執行有期徒刑4年2月 ⒋編號1至126經臺灣新北地方法院110年度聲字第2530號裁定定應執行刑為有期徒刑13年4月   

編號  103 104 105 罪名  詐欺 詐欺 詐欺 宣告刑  有期徒刑1年1月 有期徒刑1年1月 有期徒刑1年1月 犯罪日期  106年5月10日 106年5月10日 106年5月10日 偵查（自訴）機關年度案號  臺灣新北地方檢察署106年度少連偵字第335、349、419號、106年度偵字第15732、22478、24916號、移送併辦案號：臺灣新北地方檢察署106年度偵字第30705、6000號、臺灣臺北地方檢察署106年度偵字第19338號、臺灣桃園地方檢察署106年度少連偵字第274號、107年度偵字第4677號、追加起訴案號：臺灣新北地方檢察署106年度少連偵字第529、348、436號、107年度蒞追字第2號 臺灣新北地方檢察署106年度少連偵字第335、349、419號、106年度偵字第15732、22478、24916號、移送併辦案號：臺灣新北地方檢察署106年度偵字第30705、6000號、臺灣臺北地方檢察署106年度偵字第19338號、臺灣桃園地方檢察署106年度少連偵字第274號、107年度偵字第4677號、追加起訴案號：臺灣新北地方檢察署106年度少連偵字第529、348、436號、107年度蒞追字第2號 臺灣新北地方檢察署106年度少連偵字第335、349、419號、106年度偵字第15732、22478、24916號、移送併辦案號：臺灣新北地方檢察署106年度偵字第30705、6000號、臺灣臺北地方檢察署106年度偵字第19338號、臺灣桃園地方檢察署106年度少連偵字第274號、107年度偵字第4677號、追加起訴案號：臺灣新北地方檢察署106年度少連偵字第529、348、436號、107年度蒞追字第2號  最後 事實審 法院 臺灣高等法院 臺灣高等法院 臺灣高等法院  案號 108年度上訴字第2592號 108年度上訴字第2592號 108年度上訴字第2592號  判決 日期 108年12月26日 108年12月26日 108年12月26日 確定 判決 法院 臺灣高等法院 臺灣高等法院 臺灣高等法院  案號 108年度上訴字第2592號 108年度上訴字第2592號 108年度上訴字第2592號  確定 日期 109年1月31日 109年1月31日 109年1月31日 備註  ⒈臺灣新北地方檢察署109年度執字第3755號 ⒉臺灣桃園地方檢察署109年度執助字第1801號 ⒊編號55至116經本院108年度上訴字第2592號判決定應執行有期徒刑4年2月 ⒋編號1至126經臺灣新北地方法院110年度聲字第2530號裁定定應執行刑為有期徒刑13年4月   

編號  106 107 108 罪名  詐欺 詐欺 詐欺 宣告刑  有期徒刑1年1月 有期徒刑1年1月 有期徒刑1年1月 犯罪日期  106年5月10日 106年5月10日 106年5月10日 偵查（自訴）機關年度案號  臺灣新北地方檢察署106年度少連偵字第335、349、419號、106年度偵字第15732、22478、24916號、移送併辦案號：臺灣新北地方檢察署106年度偵字第30705、6000號、臺灣臺北地方檢察署106年度偵字第19338號、臺灣桃園地方檢察署106年度少連偵字第274號、107年度偵字第4677號、追加起訴案號：臺灣新北地方檢察署106年度少連偵字第529、348、436號、107年度蒞追字第2號 臺灣新北地方檢察署106年度少連偵字第335、349、419號、106年度偵字第15732、22478、24916號、移送併辦案號：臺灣新北地方檢察署106年度偵字第30705、6000號、臺灣臺北地方檢察署106年度偵字第19338號、臺灣桃園地方檢察署106年度少連偵字第274號、107年度偵字第4677號、追加起訴案號：臺灣新北地方檢察署106年度少連偵字第529、348、436號、107年度蒞追字第2號 臺灣新北地方檢察署106年度少連偵字第335、349、419號、106年度偵字第15732、22478、24916號、移送併辦案號：臺灣新北地方檢察署106年度偵字第30705、6000號、臺灣臺北地方檢察署106年度偵字第19338號、臺灣桃園地方檢察署106年度少連偵字第274號、107年度偵字第4677號、追加起訴案號：臺灣新北地方檢察署106年度少連偵字第529、348、436號、107年度蒞追字第2號  最後 事實審 法院 臺灣高等法院 臺灣高等法院 臺灣高等法院  案號 108年度上訴字第2592號 108年度上訴字第2592號 108年度上訴字第2592號  判決 日期 108年12月26日 108年12月26日 108年12月26日 確定 判決 法院 臺灣高等法院 臺灣高等法院 臺灣高等法院  案號 108年度上訴字第2592號 108年度上訴字第2592號 108年度上訴字第2592號  確定 日期 109年1月31日 109年1月31日 109年1月31日 備註  ⒈臺灣新北地方檢察署109年度執字第3755號 ⒉臺灣桃園地方檢察署109年度執助字第1801號 ⒊編號55至116經本院108年度上訴字第2592號判決定應執行有期徒刑4年2月 ⒋編號1至126經臺灣新北地方法院110年度聲字第2530號裁定定應執行刑為有期徒刑13年4月   

編號  109 110 111 罪名  詐欺 詐欺 詐欺 宣告刑  有期徒刑1年1月 有期徒刑1年3月 有期徒刑1年3月 犯罪日期  106年5月10日 106年5月9日 106年5月3日 偵查（自訴）機關年度案號  臺灣新北地方檢察署106年度少連偵字第335、349、419號、106年度偵字第15732、22478、24916號、移送併辦案號：臺灣新北地方檢察署106年度偵字第30705、6000號、臺灣臺北地方檢察署106年度偵字第19338號、臺灣桃園地方檢察署106年度少連偵字第274號、107年度偵字第4677號、追加起訴案號：臺灣新北地方檢察署106年度少連偵字第529、348、436號、107年度蒞追字第2號 臺灣新北地方檢察署106年度少連偵字第335、349、419號、106年度偵字第15732、22478、24916號、移送併辦案號：臺灣新北地方檢察署106年度偵字第30705、6000號、臺灣臺北地方檢察署106年度偵字第19338號、臺灣桃園地方檢察署106年度少連偵字第274號、107年度偵字第4677號、追加起訴案號：臺灣新北地方檢察署106年度少連偵字第529、348、436號、107年度蒞追字第2號 臺灣新北地方檢察署106年度少連偵字第335、349、419號、106年度偵字第15732、22478、24916號、移送併辦案號：臺灣新北地方檢察署106年度偵字第30705、6000號、臺灣臺北地方檢察署106年度偵字第19338號、臺灣桃園地方檢察署106年度少連偵字第274號、107年度偵字第4677號、追加起訴案號：臺灣新北地方檢察署106年度少連偵字第529、348、436號、107年度蒞追字第2號  最後 事實審 法院 臺灣高等法院 臺灣高等法院 臺灣高等法院  案號 108年度上訴字第2592號 108年度上訴字第2592號 108年度上訴字第2592號  判決 日期 108年12月26日 108年12月26日 108年12月26日 確定 判決 法院 臺灣高等法院 臺灣高等法院 臺灣高等法院  案號 108年度上訴字第2592號 108年度上訴字第2592號 108年度上訴字第2592號  確定 日期 109年1月31日 109年1月31日 109年1月31日 備註  ⒈臺灣新北地方檢察署109年度執字第3755號 ⒉臺灣桃園地方檢察署109年度執助字第1801號 ⒊編號55至116經本院108年度上訴字第2592號判決定應執行有期徒刑4年2月 ⒋編號1至126經臺灣新北地方法院110年度聲字第2530號裁定定應執行刑為有期徒刑13年4月   

編號  112 113 114 罪名  詐欺 詐欺 詐欺 宣告刑  有期徒刑1年1月 有期徒刑1年3月 有期徒刑1年1月 犯罪日期  106年5月3日 106年5月3日 106年5月3日 偵查（自訴）機關年度案號  臺灣新北地方檢察署106年度少連偵字第335、349、419號、106年度偵字第15732、22478、24916號、移送併辦案號：臺灣新北地方檢察署106年度偵字第30705、6000號、臺灣臺北地方檢察署106年度偵字第19338號、臺灣桃園地方檢察署106年度少連偵字第274號、107年度偵字第4677號、追加起訴案號：臺灣新北地方檢察署106年度少連偵字第529、348、436號、107年度蒞追字第2號 臺灣新北地方檢察署106年度少連偵字第335、349、419號、106年度偵字第15732、22478、24916號、移送併辦案號：臺灣新北地方檢察署106年度偵字第30705、6000號、臺灣臺北地方檢察署106年度偵字第19338號、臺灣桃園地方檢察署106年度少連偵字第274號、107年度偵字第4677號、追加起訴案號：臺灣新北地方檢察署106年度少連偵字第529、348、436號、107年度蒞追字第2號 臺灣新北地方檢察署106年度少連偵字第335、349、419號、106年度偵字第15732、22478、24916號、移送併辦案號：臺灣新北地方檢察署106年度偵字第30705、6000號、臺灣臺北地方檢察署106年度偵字第19338號、臺灣桃園地方檢察署106年度少連偵字第274號、107年度偵字第4677號、追加起訴案號：臺灣新北地方檢察署106年度少連偵字第529、348、436號、107年度蒞追字第2號  最後 事實審 法院 臺灣高等法院 臺灣高等法院 臺灣高等法院  案號 108年度上訴字第2592號 108年度上訴字第2592號 108年度上訴字第2592號  判決 日期 108年12月26日 108年12月26日 108年12月26日 確定 判決 法院 臺灣高等法院 臺灣高等法院 臺灣高等法院  案號 108年度上訴字第2592號 108年度上訴字第2592號 108年度上訴字第2592號  確定 日期 109年1月31日 109年1月31日 109年1月31日 備註  ⒈臺灣新北地方檢察署109年度執字第3755號 ⒉臺灣桃園地方檢察署109年度執助字第1801號 ⒊編號55至116經本院108年度上訴字第2592號判決定應執行有期徒刑4年2月 ⒋編號1至126經臺灣新北地方法院110年度聲字第2530號裁定定應執行刑為有期徒刑13年4月   

編號  115 116 117 罪名  詐欺 詐欺 詐欺 宣告刑  有期徒刑1年1月 有期徒刑1年1月 有期徒刑1年1月 犯罪日期  106年5月3日 106年5月3日 106年5月26日 偵查（自訴）機關年度案號  臺灣新北地方檢察署106年度少連偵字第335、349、419號、106年度偵字第15732、22478、24916號、移送併辦案號：臺灣新北地方檢察署106年度偵字第30705、6000號、臺灣臺北地方檢察署106年度偵字第19338號、臺灣桃園地方檢察署106年度少連偵字第274號、107年度偵字第4677號、追加起訴案號：臺灣新北地方檢察署106年度少連偵字第529、348、436號、107年度蒞追字第2號 臺灣新北地方檢察署106年度少連偵字第335、349、419號、106年度偵字第15732、22478、24916號、移送併辦案號：臺灣新北地方檢察署106年度偵字第30705、6000號、臺灣臺北地方檢察署106年度偵字第19338號、臺灣桃園地方檢察署106年度少連偵字第274號、107年度偵字第4677號、追加起訴案號：臺灣新北地方檢察署106年度少連偵字第529、348、436號、107年度蒞追字第2號 臺灣臺北地方檢察署107年度偵字第23230號  最後 事實審 法院 臺灣高等法院 臺灣高等法院 臺灣臺北地方法院  案號 108年度上訴字第2592號 108年度上訴字第2592號 108年度訴緝字第44號  判決 日期 108年12月26日 108年12月26日 109年4月30日 確定 判決 法院 臺灣高等法院 臺灣高等法院 臺灣臺北地方法院  案號 108年度上訴字第2592號 108年度上訴字第2592號 108年度訴緝字第44號  確定 日期 109年1月31日 109年1月31日 109年6月1日 備註  ⒈臺灣新北地方檢察署109年度執字第3755號 ⒉臺灣桃園地方檢察署109年度執助字第1801號 ⒊編號55至116經本院108年度上訴字第2592號判決定應執行有期徒刑4年2月  ⒈臺灣臺北地方檢察署109年度執字第3604號 ⒉臺灣桃園地方檢察署109年度執助字第1968號 ⒊編號117至123經臺灣臺北地方法院108年度訴緝字第44號判決定應執行有期徒刑2年   編號1至126經臺灣新北地方法院110年度聲字第2530號裁定定應執行刑為有期徒刑13年4月   

編號  118 119 120 罪名  詐欺 詐欺 詐欺 宣告刑  有期徒刑1年4月 有期徒刑1年1月 有期徒刑1年4月 犯罪日期  106年5月26日 106年5月28日 106年5月28日 偵查（自訴）機關年度案號  臺灣臺北地方檢察署107年度偵字第23230號 臺灣臺北地方檢察署107年度偵字第23230號 臺灣臺北地方檢察署107年度偵字第23230號  最後 事實審 法院 臺灣臺北地方法院 臺灣臺北地方法院 臺灣臺北地方法院  案號 108年度訴緝字第44號 108年度訴緝字第44號 108年度訴緝字第44號  判決 日期 109年4月30日 109年4月30日 109年4月30日 確定 判決 法院 臺灣臺北地方法院 臺灣臺北地方法院 臺灣臺北地方法院  案號 108年度訴緝字第44號 108年度訴緝字第44號 108年度訴緝字第44號  確定 日期 109年6月1日 109年6月1日 109年6月1日 備註  ⒈臺灣臺北地方檢察署109年度執字第3604號 ⒉臺灣桃園地方檢察署109年度執助字第1968號 ⒊編號117至123經臺灣臺北地方法院108年度訴緝字第44號判決定應執行有期徒刑2年 ⒋編號1至126經臺灣新北地方法院110年度聲字第2530號裁定定應執行刑為有期徒刑13年4月   

編號  121 122 123 罪名  詐欺 詐欺 詐欺 宣告刑  有期徒刑1年1月 有期徒刑1年4月 有期徒刑1年6月 犯罪日期  106年6月2日 106年5月下旬某時 106年6月2日 偵查（自訴）機關年度案號  臺灣臺北地方檢察署107年度偵字第23230號 臺灣臺北地方檢察署107年度偵字第23230號 臺灣臺北地方檢察署107年度偵字第23230號  最後 事實審 法院 臺灣臺北地方法院 臺灣臺北地方法院 臺灣臺北地方法院  案號 108年度訴緝字第44號 108年度訴緝字第44號 108年度訴緝字第44號  判決 日期 109年4月30日 109年4月30日 109年4月30日 確定 判決 法院 臺灣臺北地方法院 臺灣臺北地方法院 臺灣臺北地方法院  案號 108年度訴緝字第44號 108年度訴緝字第44號 108年度訴緝字第44號  確定 日期 109年6月1日 109年6月1日 109年6月1日 備註  ⒈臺灣臺北地方檢察署109年度執字第3604號 ⒉臺灣桃園地方檢察署109年度執助字第1968號 ⒊編號117至123經臺灣臺北地方法院108年度訴緝字第44號判決定應執行有期徒刑2年 ⒋編號1至126經臺灣新北地方法院110年度聲字第2530號裁定定應執行刑為有期徒刑13年4月   

編號  124 125 126 罪名  詐欺 詐欺 偽造文書 宣告刑  有期徒刑1年2月 有期徒刑1年2月 有期徒刑4月 如易科罰金，以新臺幣1,000元折算1日 犯罪日期  107年9月19日 107年9月19日 106年1月9日 偵查（自訴）機關年度案號  臺灣新北地方檢察署108年度偵字第3422、7337號 臺灣新北地方檢察署108年度偵字第3422、7337號 臺灣新北地方檢察署107年度偵緝字第2866號  最後 事實審 法院 臺灣新北地方法院 臺灣新北地方法院 臺灣新北地方法院  案號 109年度審訴緝字第17號 109年度審訴緝字第17號 109年度訴字第706號  判決 日期 109年3月30日 109年3月30日 109年11月10日 確定 判決 法院 臺灣新北地方法院 臺灣新北地方法院 臺灣新北地方法院  案號 109年度審訴緝字第17號 109年度審訴緝字第17號 109年度訴字第706號  確定 日期 109年5月6日 109年5月6日 109年12月29日 備註  ⒈臺灣新北地方檢察署109年度執字第7793號 ⒉臺灣桃園地方檢察署109年度執助字第2730號 ⒊編號124至125經臺灣新北地方法院109年度審訴緝字第17號判決定應執行有期徒刑1年3月  ⒈臺灣新北地方檢察署110年度執字第2493號 ⒉臺灣桃園地方檢察署110年度執助字第831號   編號1至126經臺灣新北地方法院110年度聲字第2530號裁定定應執行刑為有期徒刑13年4月   

編號  127 128 129 罪名  詐欺 詐欺 詐欺 宣告刑  有期徒刑1年1月 有期徒刑1年2月 有期徒刑1年3月 犯罪日期  106年5月13日 106年5月13日 106年5月14日 偵查（自訴）機關年度案號  臺灣桃園地方檢察署106年度少連偵字第274號、107年度偵字第4677號 臺灣桃園地方檢察署106年度少連偵字第274號、107年度偵字第4677號 臺灣桃園地方檢察署106年度少連偵字第274號、107年度偵字第4677號  最後 事實審 法院 臺灣桃園地方法院 臺灣桃園地方法院 臺灣桃園地方法院  案號 108年度訴字第1013號 108年度訴字第1013號 108年度訴字第1013號  判決 日期 110年1月13日 110年1月13日 110年1月13日 確定 判決 法院 臺灣桃園地方法院 臺灣桃園地方法院 臺灣桃園地方法院  案號 108年度訴字第1013號 108年度訴字第1013號 108年度訴字第1013號  確定 日期 110年2月23日 110年2月23日 110年2月23日 備註  ⒈臺灣桃園地方檢察署110年度執字第11518號 ⒉編號127至137經臺灣桃園地方法院108年度訴字第1013號判決定應執行有期徒刑2年4月   

編號  130 131 132 罪名  詐欺 詐欺 詐欺 宣告刑  有期徒刑1年3月 有期徒刑1年3月 有期徒刑1年3月 犯罪日期  106年5月14日 106年5月14日 106年5月14日 偵查（自訴）機關年度案號  臺灣桃園地方檢察署106年度少連偵字第274號、107年度偵字第4677號 臺灣桃園地方檢察署106年度少連偵字第274號、107年度偵字第4677號 臺灣桃園地方檢察署106年度少連偵字第274號、107年度偵字第4677號  最後 事實審 法院 臺灣桃園地方法院 臺灣桃園地方法院 臺灣桃園地方法院  案號 108年度訴字第1013號 108年度訴字第1013號 108年度訴字第1013號  判決 日期 110年1月13日 110年1月13日 110年1月13日 確定 判決 法院 臺灣桃園地方法院 臺灣桃園地方法院 臺灣桃園地方法院  案號 108年度訴字第1013號 108年度訴字第1013號 108年度訴字第1013號  確定 日期 110年2月23日 110年2月23日 110年2月23日 備註  ⒈臺灣桃園地方檢察署110年度執字第11518號 ⒉編號127至137經臺灣桃園地方法院108年度訴字第1013號判決定應執行有期徒刑2年4月   

編號  133 134 135 罪名  詐欺 詐欺 詐欺 宣告刑  有期徒刑1年3月 有期徒刑1年3月 有期徒刑1年3月 犯罪日期  106年5月14日 106年5月14日 106年5月14日 偵查（自訴）機關年度案號  臺灣桃園地方檢察署106年度少連偵字第274號、107年度偵字第4677號 臺灣桃園地方檢察署106年度少連偵字第274號、107年度偵字第4677號 臺灣桃園地方檢察署106年度少連偵字第274號、107年度偵字第4677號  最後 事實審 法院 臺灣桃園地方法院 臺灣桃園地方法院 臺灣桃園地方法院  案號 108年度訴字第1013號 108年度訴字第1013號 108年度訴字第1013號  判決 日期 110年1月13日 110年1月13日 110年1月13日 確定 判決 法院 臺灣桃園地方法院 臺灣桃園地方法院 臺灣桃園地方法院  案號 108年度訴字第1013號 108年度訴字第1013號 108年度訴字第1013號  確定 日期 110年2月23日 110年2月23日 110年2月23日 備註  ⒈臺灣桃園地方檢察署110年度執字第11518號 ⒉編號127至137經臺灣桃園地方法院108年度訴字第1013號判決定應執行有期徒刑2年4月   

編號  136 137 138 罪名  詐欺 詐欺 詐欺 宣告刑  有期徒刑1年2月 有期徒刑1年2月 有期徒刑1年2月 犯罪日期  106年5月17日 106年5月17日 107年9月25日 偵查（自訴）機關年度案號  臺灣桃園地方檢察署106年度少連偵字第274號、107年度偵字第4677號 臺灣桃園地方檢察署106年度少連偵字第274號、107年度偵字第4677號 臺灣新北地方檢察署107年度偵字第35309、36716號、108年度少連偵字第128號、108年度偵字第2039、6647、6648、6649、8402號  最後 事實審 法院 臺灣桃園地方法院 臺灣桃園地方法院 臺灣高等法院  案號 108年度訴字第1013號 108年度訴字第1013號 110年度上訴字第3018號  判決 日期 110年1月13日 110年1月13日 110年12月23日 確定 判決 法院 臺灣桃園地方法院 臺灣桃園地方法院 臺灣高等法院  案號 108年度訴字第1013號 108年度訴字第1013號 110年度上訴字第3018號  確定 日期 110年2月23日 110年2月23日 111年1月26日 備註  ⒈臺灣桃園地方檢察署110年度執字第11518號 ⒉編號127至137經臺灣桃園地方法院108年度訴字第1013號判決定應執行有期徒刑2年4月  ⒈臺灣新北地方檢察署111年度執字第1514號 ⒉編號138至169經臺灣新北地方法院108年度金訴字第74號、109年度訴字第197號判決定應執行有期徒刑4年 

編號  139 140 141 罪名  詐欺 詐欺 詐欺 宣告刑  有期徒刑1年2月 有期徒刑1年4月 有期徒刑1年3月 犯罪日期  107年9月20日 107年9月25日 107年9月22日 偵查（自訴）機關年度案號  臺灣新北地方檢察署107年度偵字第35309、36716號、108年度少連偵字第128號、108年度偵字第2039、6647、6648、6649、8402號 臺灣新北地方檢察署107年度偵字第35309、36716號、108年度少連偵字第128號、108年度偵字第2039、6647、6648、6649、8402號 臺灣新北地方檢察署107年度偵字第35309、36716號、108年度少連偵字第128號、108年度偵字第2039、6647、6648、6649、8402號  最後 事實審 法院 臺灣高等法院 臺灣高等法院 臺灣高等法院  案號 110年度上訴字第3018號 110年度上訴字第3018號 110年度上訴字第3018號  判決 日期 110年12月23日 110年12月23日 110年12月23日 確定 判決 法院 臺灣高等法院 臺灣高等法院 臺灣高等法院  案號 110年度上訴字第3018號 110年度上訴字第3018號 110年度上訴字第3018號  確定 日期 111年1月26日 111年1月26日 111年1月26日 備註  ⒈臺灣新北地方檢察署111年度執字第1514號 ⒉編號138至169經臺灣新北地方法院108年度金訴字第74號、109年度訴字第197號判決定應執行有期徒刑4年   

編號  142 143 144 罪名  詐欺 詐欺 詐欺 宣告刑  有期徒刑1年4月 有期徒刑1年4月 有期徒刑1年2月 犯罪日期  107年9月25日 107年9月25日 107年9月24日 偵查（自訴）機關年度案號  臺灣新北地方檢察署107年度偵字第35309、36716號、108年度少連偵字第128號、108年度偵字第2039、6647、6648、6649、8402號 臺灣新北地方檢察署107年度偵字第35309、36716號、108年度少連偵字第128號、108年度偵字第2039、6647、6648、6649、8402號 臺灣新北地方檢察署107年度偵字第35309、36716號、108年度少連偵字第128號、108年度偵字第2039、6647、6648、6649、8402號  最後 事實審 法院 臺灣高等法院 臺灣高等法院 臺灣高等法院  案號 110年度上訴字第3018號 110年度上訴字第3018號 110年度上訴字第3018號  判決 日期 110年12月23日 110年12月23日 110年12月23日 確定 判決 法院 臺灣高等法院 臺灣高等法院 臺灣高等法院  案號 110年度上訴字第3018號 110年度上訴字第3018號 110年度上訴字第3018號  確定 日期 111年1月26日 111年1月26日 111年1月26日 備註  ⒈臺灣新北地方檢察署111年度執字第1514號 ⒉編號138至169經臺灣新北地方法院108年度金訴字第74號、109年度訴字第197號判決定應執行有期徒刑4年   

編號  145 146 147 罪名  詐欺 詐欺 詐欺 宣告刑  有期徒刑1年8月 有期徒刑1年6月 有期徒刑1年2月 犯罪日期  107年10月9日 107年10月11日 107年10月11日 偵查（自訴）機關年度案號  臺灣新北地方檢察署107年度偵字第35309、36716號、108年度少連偵字第128號、108年度偵字第2039、6647、6648、6649、8402號 臺灣新北地方檢察署107年度偵字第35309、36716號、108年度少連偵字第128號、108年度偵字第2039、6647、6648、6649、8402號 臺灣新北地方檢察署107年度偵字第35309、36716號、108年度少連偵字第128號、108年度偵字第2039、6647、6648、6649、8402號  最後 事實審 法院 臺灣高等法院 臺灣高等法院 臺灣高等法院  案號 110年度上訴字第3018號 110年度上訴字第3018號 110年度上訴字第3018號  判決 日期 110年12月23日 110年12月23日 110年12月23日 確定 判決 法院 臺灣高等法院 臺灣高等法院 臺灣高等法院  案號 110年度上訴字第3018號 110年度上訴字第3018號 110年度上訴字第3018號  確定 日期 111年1月26日 111年1月26日 111年1月26日 備註  ⒈臺灣新北地方檢察署111年度執字第1514號 ⒉編號138至169經臺灣新北地方法院108年度金訴字第74號、109年度訴字第197號判決定應執行有期徒刑4年   

編號  148 149 150 罪名  詐欺 詐欺 詐欺 宣告刑  有期徒刑1年7月 有期徒刑1年8月 有期徒刑1年7月 犯罪日期  107年10月11日 107年10月11日 107年10月11日 偵查（自訴）機關年度案號  臺灣新北地方檢察署107年度偵字第35309、36716號、108年度少連偵字第128號、108年度偵字第2039、6647、6648、6649、8402號 臺灣新北地方檢察署107年度偵字第35309、36716號、108年度少連偵字第128號、108年度偵字第2039、6647、6648、6649、8402號 臺灣新北地方檢察署107年度偵字第35309、36716號、108年度少連偵字第128號、108年度偵字第2039、6647、6648、6649、8402號  最後 事實審 法院 臺灣高等法院 臺灣高等法院 臺灣高等法院  案號 110年度上訴字第3018號 110年度上訴字第3018號 110年度上訴字第3018號  判決 日期 110年12月23日 110年12月23日 110年12月23日 確定 判決 法院 臺灣高等法院 臺灣高等法院 臺灣高等法院  案號 110年度上訴字第3018號 110年度上訴字第3018號 110年度上訴字第3018號  確定 日期 111年1月26日 111年1月26日 111年1月26日 備註  ⒈臺灣新北地方檢察署111年度執字第1514號 ⒉編號138至169經臺灣新北地方法院108年度金訴字第74號、109年度訴字第197號判決定應執行有期徒刑4年   

編號  151 152 153 罪名  詐欺 詐欺 詐欺 宣告刑  有期徒刑1年3月 有期徒刑1年5月 有期徒刑1年2月 犯罪日期  107年9月22日 107年9月22日 107年10月28日 偵查（自訴）機關年度案號  臺灣新北地方檢察署107年度偵字第35309、36716號、108年度少連偵字第128號、108年度偵字第2039、6647、6648、6649、8402號 臺灣新北地方檢察署107年度偵字第35309、36716號、108年度少連偵字第128號、108年度偵字第2039、6647、6648、6649、8402號 臺灣新北地方檢察署107年度偵字第35309、36716號、108年度少連偵字第128號、108年度偵字第2039、6647、6648、6649、8402號  最後 事實審 法院 臺灣高等法院 臺灣高等法院 臺灣高等法院  案號 110年度上訴字第3018號 110年度上訴字第3018號 110年度上訴字第3018號  判決 日期 110年12月23日 110年12月23日 110年12月23日 確定 判決 法院 臺灣高等法院 臺灣高等法院 臺灣高等法院  案號 110年度上訴字第3018號 110年度上訴字第3018號 110年度上訴字第3018號  確定 日期 111年1月26日 111年1月26日 111年1月26日 備註  ⒈臺灣新北地方檢察署111年度執字第1514號 ⒉編號138至169經臺灣新北地方法院108年度金訴字第74號、109年度訴字第197號判決定應執行有期徒刑4年   

編號  154 155 156 罪名  詐欺 詐欺 詐欺 宣告刑  有期徒刑1年2月 有期徒刑1年2月 有期徒刑1年7月 犯罪日期  107年10月29日 107年10月28日 107年10月8日 偵查（自訴）機關年度案號  臺灣新北地方檢察署107年度偵字第35309、36716號、108年度少連偵字第128號、108年度偵字第2039、6647、6648、6649、8402號 臺灣新北地方檢察署107年度偵字第35309、36716號、108年度少連偵字第128號、108年度偵字第2039、6647、6648、6649、8402號 臺灣新北地方檢察署107年度偵字第35309、36716號、108年度少連偵字第128號、108年度偵字第2039、6647、6648、6649、8402號  最後 事實審 法院 臺灣高等法院 臺灣高等法院 臺灣高等法院  案號 110年度上訴字第3018號 110年度上訴字第3018號 110年度上訴字第3018號  判決 日期 110年12月23日 110年12月23日 110年12月23日 確定 判決 法院 臺灣高等法院 臺灣高等法院 臺灣高等法院  案號 110年度上訴字第3018號 110年度上訴字第3018號 110年度上訴字第3018號  確定 日期 111年1月26日 111年1月26日 111年1月26日 備註  ⒈臺灣新北地方檢察署111年度執字第1514號 ⒉編號138至169經臺灣新北地方法院108年度金訴字第74號、109年度訴字第197號判決定應執行有期徒刑4年   

編號  157 158 159 罪名  詐欺 詐欺 詐欺 宣告刑  有期徒刑1年5月 有期徒刑1年6月 有期徒刑1年2月 犯罪日期  107年10月10日 107年10月10日 107年10月10日 偵查（自訴）機關年度案號  臺灣新北地方檢察署107年度偵字第35309、36716號、108年度少連偵字第128號、108年度偵字第2039、6647、6648、6649、8402號 臺灣新北地方檢察署107年度偵字第35309、36716號、108年度少連偵字第128號、108年度偵字第2039、6647、6648、6649、8402號 臺灣新北地方檢察署107年度偵字第35309、36716號、108年度少連偵字第128號、108年度偵字第2039、6647、6648、6649、8402號  最後 事實審 法院 臺灣高等法院 臺灣高等法院 臺灣高等法院  案號 110年度上訴字第3018號 110年度上訴字第3018號 110年度上訴字第3018號  判決 日期 110年12月23日 110年12月23日 110年12月23日 確定 判決 法院 臺灣高等法院 臺灣高等法院 臺灣高等法院  案號 110年度上訴字第3018號 110年度上訴字第3018號 110年度上訴字第3018號  確定 日期 111年1月26日 111年1月26日 111年1月26日 備註  ⒈臺灣新北地方檢察署111年度執字第1514號 ⒉編號138至169經臺灣新北地方法院108年度金訴字第74號、109年度訴字第197號判決定應執行有期徒刑4年   

編號  160 161 162 罪名  詐欺 詐欺 詐欺 宣告刑  有期徒刑1年2月 有期徒刑1年2月 有期徒刑1年7月 犯罪日期  107年10月10日 107年10月10日 107年10月12日 偵查（自訴）機關年度案號  臺灣新北地方檢察署107年度偵字第35309、36716號、108年度少連偵字第128號、108年度偵字第2039、6647、6648、6649、8402號 臺灣新北地方檢察署107年度偵字第35309、36716號、108年度少連偵字第128號、108年度偵字第2039、6647、6648、6649、8402號 臺灣新北地方檢察署107年度偵字第35309、36716號、108年度少連偵字第128號、108年度偵字第2039、6647、6648、6649、8402號  最後 事實審 法院 臺灣高等法院 臺灣高等法院 臺灣高等法院  案號 110年度上訴字第3018號 110年度上訴字第3018號 110年度上訴字第3018號  判決 日期 110年12月23日 110年12月23日 110年12月23日 確定 判決 法院 臺灣高等法院 臺灣高等法院 臺灣高等法院  案號 110年度上訴字第3018號 110年度上訴字第3018號 110年度上訴字第3018號  確定 日期 111年1月26日 111年1月26日 111年1月26日 備註  ⒈臺灣新北地方檢察署111年度執字第1514號 ⒉編號138至169經臺灣新北地方法院108年度金訴字第74號、109年度訴字第197號判決定應執行有期徒刑4年   

編號  163 164 165 罪名  詐欺 詐欺 詐欺 宣告刑  有期徒刑1年8月 有期徒刑1年4月 有期徒刑1年4月 犯罪日期  107年10月12日 107年10月8日 107年9月25日 偵查（自訴）機關年度案號  臺灣新北地方檢察署107年度偵字第35309、36716號、108年度少連偵字第128號、108年度偵字第2039、6647、6648、6649、8402號 臺灣新北地方檢察署107年度偵字第35309、36716號、108年度少連偵字第128號、108年度偵字第2039、6647、6648、6649、8402號 臺灣新北地方檢察署107年度偵字第35309、36716號、108年度少連偵字第128號、108年度偵字第2039、6647、6648、6649、8402號  最後 事實審 法院 臺灣高等法院 臺灣高等法院 臺灣高等法院  案號 110年度上訴字第3018號 110年度上訴字第3018號 110年度上訴字第3018號  判決 日期 110年12月23日 110年12月23日 110年12月23日 確定 判決 法院 臺灣高等法院 臺灣高等法院 臺灣高等法院  案號 110年度上訴字第3018號 110年度上訴字第3018號 110年度上訴字第3018號  確定 日期 111年1月26日 111年1月26日 111年1月26日 備註  ⒈臺灣新北地方檢察署111年度執字第1514號 ⒉編號138至169經臺灣新北地方法院108年度金訴字第74號、109年度訴字第197號判決定應執行有期徒刑4年   

編號  166 167 168 罪名  詐欺 詐欺 詐欺 宣告刑  有期徒刑1年5月 有期徒刑1年5月 有期徒刑1年4月 犯罪日期  107年9月25日 107年9月25日 107年10月3日 偵查（自訴）機關年度案號  臺灣新北地方檢察署107年度偵字第35309、36716號、108年度少連偵字第128號、108年度偵字第2039、6647、6648、6649、8402號 臺灣新北地方檢察署107年度偵字第35309、36716號、108年度少連偵字第128號、108年度偵字第2039、6647、6648、6649、8402號 臺灣新北地方檢察署107年度偵字第35309、36716號、108年度少連偵字第128號、108年度偵字第2039、6647、6648、6649、8402號  最後 事實審 法院 臺灣高等法院 臺灣高等法院 臺灣高等法院  案號 110年度上訴字第3018號 110年度上訴字第3018號 110年度上訴字第3018號  判決 日期 110年12月23日 110年12月23日 110年12月23日 確定 判決 法院 臺灣高等法院 臺灣高等法院 臺灣高等法院  案號 110年度上訴字第3018號 110年度上訴字第3018號 110年度上訴字第3018號  確定 日期 111年1月26日 111年1月26日 111年1月26日 備註  ⒈臺灣新北地方檢察署111年度執字第1514號 ⒉編號138至169經臺灣新北地方法院108年度金訴字第74號、109年度訴字第197號判決定應執行有期徒刑4年   

編號  169 170 171 罪名  詐欺 詐欺 詐欺 宣告刑  有期徒刑1年1月 有期徒刑1年1月 有期徒刑1年1月 犯罪日期  107年10月3日 106年5月13日 106年5月13日 偵查（自訴）機關年度案號  臺灣新北地方檢察署107年度偵字第35309、36716號、108年度少連偵字第128號、108年度偵字第2039、6647、6648、6649、8402號 臺灣新北地方檢察署108年度偵字第22077、22076號 臺灣新北地方檢察署108年度偵字第22077、22076號  最後 事實審 法院 臺灣高等法院 臺灣新北地方法院 臺灣新北地方法院  案號 110年度上訴字第3018號 110年度審訴字第290號 110年度審訴字第290號  判決 日期 110年12月23日 110年5月31日 110年5月31日 確定 判決 法院 臺灣高等法院 臺灣新北地方法院 臺灣新北地方法院  案號 110年度上訴字第3018號 110年度審訴字第290號 110年度審訴字第290號  確定 日期 111年1月26日 111年1月18日 111年1月18日 備註  ⒈臺灣新北地方檢察署111年度執字第1514號 ⒉編號138至169經臺灣新北地方法院108年度金訴字第74號、109年度訴字第197號判決定應執行有期徒刑4年 ⒈臺灣新北地方檢察署111年度執字第1988號 ⒉編號170至175經臺灣新北地方法院110年度審訴字第290號判決定應執行有期徒刑3年  

編號  172 173 174 罪名  詐欺 詐欺 詐欺 宣告刑  有期徒刑1年2月 有期徒刑1年2月 有期徒刑1年1月 犯罪日期  106年5月15日 106年5月19日 106年5月19日 偵查（自訴）機關年度案號  臺灣新北地方檢察署108年度偵字第22077、22076號 臺灣新北地方檢察署108年度偵字第22077、22076號 臺灣新北地方檢察署108年度偵字第22077、22076號  最後 事實審 法院 臺灣新北地方法院 臺灣新北地方法院 臺灣新北地方法院  案號 110年度審訴字第290號 110年度審訴字第290號 110年度審訴字第290號  判決 日期 110年5月31日 110年5月31日 110年5月31日 確定 判決 法院 臺灣新北地方法院 臺灣新北地方法院 臺灣新北地方法院  案號 110年度審訴字第290號 110年度審訴字第290號 110年度審訴字第290號  確定 日期 111年1月18日 111年1月18日 111年1月18日 備註  ⒈臺灣新北地方檢察署111年度執字第1988號 ⒉編號170至175經臺灣新北地方法院110年度審訴字第290號判決定應執行有期徒刑3年   

編號  175 罪名  詐欺 宣告刑  有期徒刑1年1月 犯罪日期  106年4月14日 偵查（自訴）機關年度案號  臺灣新北地方檢察署108年度偵字第22077、22076號  最後 事實審 法院 臺灣新北地方法院  案號 110年度審訴字第290號  判決 日期 110年5月31日 確定 判決 法院 臺灣新北地方法院  案號 110年度審訴字第290號  確定 日期 111年1月18日 備註  ⒈臺灣新北地方檢察署111年度執字第1988號 ⒉編號170至175經臺灣新北地方法院110年度審訴字第290號判決定應執行有期徒刑3年 

得抗告（5日）。